臺灣高等法院高雄分院刑事判決　　　　　　　　九十三年度上更(一)字第一六九號
　　上　訴　人　台灣高雄地方法院檢察署檢察官
　　上　訴　人
　　即　被　告　甲亥○原名樊.
　　　　　　　　甲戌○
　　共　　　同
　　選任辯護人　楊申田
　　　　　　　　楊譜諺
　　上　訴　人
　　即　被　告　甲天○
右上訴人因被告常業竊盜案件，不服臺灣高雄地方法院九十年度訴字第二三九三號中
華民國九十一年六月二十一日第一審判決（起訴案號：臺灣高雄地方法院檢察署九十
年度偵字第一一二五三、一一二五四號，移
十年度偵字第一七九六一號，臺灣臺南地方法院檢察署九十年度偵字第一三九四六號
），提起上訴，經判決後，由最高法院發回更審，本院判決如左：
      主  文
原判決關於甲亥○、甲天○、甲戌○部分撤銷。
甲亥○共同以犯竊盜罪為常業，累犯，處有期徒刑陸年陸月，並於刑之執行前令入勞
動場所強制工作年。附表四所示之物均沒收。
甲天○共同以犯竊盜罪為常業，處有期徒刑肆年陸月，並於刑之執行前令入勞動場所
強制工作年。附表四所示之物均沒收。
甲戌○共同連續意圖為自己不法之所有，以恐嚇使人將本人之物交付，處有期徒刑捌
月。附表四編號一～二十四號所示之物均沒收。
      事  實
一、甲亥○前因妨害自由案件，於民國八十五年間經臺灣高雄地方法院判處有期徒刑
    一年二月確定，已於八十六年七月十七日縮短刑期執行完畢。竟不知警惕，又於
    九十年三月間，加入綽號「眼鏡」之蔡順旺（另案由台灣高等法院台南分院審理
    ）、綽號「小仔」之溫俊龍（已經本院另案判決有罪）之竊車勒贖集團，與蔡順
    旺、溫俊龍共同意圖為自己不法之所有，且基於常業竊盜之犯意及恐嚇取財之概
    括犯意聯絡，先由溫俊龍指示陳茂元竊車，陳茂元則夥同陳富祥、高吉成（以上
    三人已經本院判決有罪確定）共同竊車，而於附表一所示之時、地，持客觀上對
    人之生命、身體具有危險性可供兇器使用之Ｔ型扳手等工具，下手竊取附表一所
    示Ｚ○○等人所有之自小客車，得手後，將竊得車輛藏匿在偏僻巷道，並在車上
    搜獲車主之電話號碼等資料後交由溫俊龍通知蔡順旺，蔡順旺再指示甲亥○以附
    表一所示行動電話撥打附表一所示車主之電話（除附表一編號三部分未及撥打電
    話恐嚇），向車主恫稱如欲取回車輛，須以附表一所示金額匯入附表一所示人頭
    帳戶內，否則要將車輛損壞等語，致附表一所示車主（除附表一編號一、三、九
    、十五、十八、二六、二七、三一、三三、三六、三九、五０號外）心生畏懼而
    依指示匯入款項，附表一編號一、三、九、十五、十八、二六、二七、三一、三
    三、三六、三九、五０號所示車主則未匯款，蔡順旺再指示陳華有、林國龍持附
    表一所示（除附表一編號一、三、九、十五、十八、二六、二七、三一、三三、
    三六、三九、五０號外）人頭帳戶提款卡至不特定金融機構之自動櫃員機提領匯
    款交付蔡順旺或甲亥○，溫俊龍每輛車可分得二萬五千元之代價，陳華有、林國
    龍分得三千元，餘款則由蔡順旺、甲亥○均分，其等乃賴竊盜及向車主恐嚇所得
    維生。嗣於九十年四月二十一日下午二時三十分許，陳華有夥同林國龍依蔡順旺
    指示前往台南縣歸仁鄉大潭村大潭農會旁自動櫃員機提領匯款時，當場為警查獲
    。
二、詎甲亥○與蔡順旺、溫俊龍猶不知醒悟，復邀同籃琮評、甲天○加入竊車勒贖集
    團，承上開共同意圖為自己不法之所有，且基於常業竊盜之犯意及恐嚇取財之概
    括犯意聯絡，仍由溫俊龍指示陳茂元竊車，陳茂元則夥同陳富祥、高吉成共同竊
    車，而於附表二所示之時、地，持客觀上對人之生命、身體具有危險性可供兇器
    使用之Ｔ型扳手等工具，下手竊取附表二所示Ａ○○等五十二人所有之自小客車
    ，得手後，將竊得車輛藏匿在偏僻巷道，並在車上搜獲車主之電話號碼等資料後
    交由溫俊龍通知甲天○，甲天○再轉告甲亥○，由甲亥○使用附表二所示行動電
    話撥打附表二所示車主之電話，向車主恫稱如欲取回車輛，須以附表二所示金額
    匯入附表二所示人頭帳戶內，否則要將車輛損壞等語，致附表二所示車主（除附
    表編號一、十二、十三、十八、三０、三一、三六、四０、四一、四三、四七、
    四八、五０、五一號外）心生畏懼而依指示匯入款項，附表二編號一、十二、十
    三、十八、三０、三一、三六、四０、四一、四三、四七、四八、五０、五一號
    車主則未匯款。另甲戌○於九十年五月十九日起，至同年月二十四日止，基於與
    甲亥○共同意圖為自己不法所有之概括犯意，受僱駕車載甲亥○約四、五次，使
    甲亥○在車上打電話恐嚇車主匯款。甲亥○再指示籃琮評持附表二所示（除附表
    二編號一、十二、十三、十八、三０、三一、三六、四０、四一、四三、四
    七、四八、五０、五一外）人頭帳戶提款卡至不特定金融機構之自動櫃員機提領
    匯款交付蔡順旺或甲亥○，溫俊龍每輛車可分得二萬五千元之代價，溫俊龍每輛
    車再給付甲天○二千元，甲戌○每輛車可分得二千～三千元之代價，籃琮評每輛
    車可分得二千元之代價，餘款則由蔡順旺、甲亥○均分，其等（除甲戌○外）均
    賴竊盜及向車主恐嚇所得維生。
三、九十年五月下旬起，蔡順旺因與溫俊龍朋分贓款發生爭執而分開，甲天○與溫俊
    龍、籃琮評續承上開共同意圖為自己不法之所有，且基於常業竊盜之犯意及恐嚇
    取財之概括犯意聯絡，仍由溫俊龍指示陳茂元竊車，陳茂元則夥同陳富祥、高吉
    成共同竊車，而於附表三所示之時、地，持客觀上對人之生命、身體具有危險性
    可供兇器使用之Ｔ型扳手等工具，下手竊取附表三所示郭秀雄等十八人所有之自
    小客車，得手後，將竊得車輛藏匿在偏僻巷道，並在車上搜獲車主之電話號碼等
    資料後交予溫俊龍，溫俊龍再指示甲天○使用附表三所示行動電話撥打附表三所
    示車主之電話，向車主恫稱如欲取回車輛，須以附表三所示金額匯入附表三所示
    人頭帳戶內，否則要將車輛損壞等語，致附表三所示車主（除附表三編號五、十
    號外）心生畏懼而依指示匯入款項，附表三編號五、十號車主則未匯款，溫俊龍
    再指示籃琮評持附表三所示（除附表三編號五、十外）人頭帳戶提款卡至不特定
    金融機構之自動櫃員機提領匯款交付溫俊龍，甲天○、籃琮評每輛車各可分得二
    千元之代價，其等乃賴竊盜及向車主恐嚇所得維生。
四、嗣分別於(一)九十年六月九日上午七時十分許，在高雄縣鳳山市○○路三０一號十
    三樓，為警循線查獲甲亥○，扣得甲亥○所有如附表四編號一～十六所示存摺、
    金融卡、電話卡一張、ＳＩＭ卡、附表四編號十七～二四號所示行動電話八具及
    ＳＩＭ卡、記載附表一編號一～三號及附表二編號四九、五○、五一號所示被害
    人資料紙條三張。(二)同日下午二時三十分許，在高雄縣鳳山市○○路陸軍官校前
    ，為警循線查獲籃琮評，扣得籃琮評所有如附表四編號二五～三一號所示存摺六
    本、金融卡七張、附表四編號三二～三七號所示行動電話六具及ＳＩＭ卡、附表
    四編號四一號所示筆記本一本。(三)同日下午七時許，在高雄市○○○路新中城遊
    藝場，為警循線查獲甲天○。
五、案經高雄縣警察局移送臺灣高雄地方法院檢察署檢察官偵查起訴及移送併辦，暨
    臺灣臺南地方法院檢察署移送併辦。
      理  由
一、訊據上訴人即被告（下稱被告）甲戌○、甲天○均否認有常業竊盜等犯行，訊據
    被告甲亥○於前審亦否認有常業竊盜等犯行，被告甲戌○辯稱其係為甲亥○駕車
    ，並不知甲亥○竊車勒贖之情等語，被告甲亥○、甲天○均辯稱其僅參與恐嚇取
    財犯行，並未參與竊盜等語。
二、經查：
    (一)右揭事實欄所載之事實，業據附表一、二、三所示被害人或被害人代理人指訴
      車輛失竊及遭電話勒贖等情甚詳，並有車輛失竊查詢表、車輛協尋證明單、匯
      款申請書、匯款回條、贓物領據等附卷可稽（均詳見附表「證物暨筆錄卷內頁
      次」欄所示），且被告甲亥○、甲天○各以附表所示電話撥打被害人電話勒贖
      之事實，亦有通聯紀錄足憑（均詳見附表「備註」欄所示），再被告甲亥○為
      警查獲時，當場在其皮包內查扣得記載附表一編號一～三號、附表二編號四九
      、五○、五一號所示被害人資料紙條三張（見警一卷第一一～一三頁）可參，
      復有被告甲亥○及共犯籃琮評所有供犯罪所用如附表四所示之物扣案可佐。另
      證人即共犯溫俊龍、蔡順旺、陳華有、高吉成各於原審及共犯蔡順旺於本院前
      審調查、本院審理中均證述屬實（見原審一卷第一四九～一五三、二二八～二
      二九、二五九～二六一、二六三頁、原審二卷第五八～五九頁、本院上訴一卷
      第一六六～一六八頁、本院九十三年十月二十日言詞辯論筆錄）。又參以共犯
      陳茂元、陳富祥於九十年七月十六日正將竊得車輛之車主資料交予溫俊龍之際
      ，為警當場查獲，並扣得共犯陳茂元所有客觀上對人之生命、身體具有危險性
      可供兇器使用之Ｔ型扳手等工具，有高雄縣警察局搜索扣押筆錄在卷（見警高
      警刑字第八二二五０號卷）。被告甲亥○於原審中亦供稱與蔡順旺向溫俊龍取
      得被害人車主資料後，再打電話向被害車主恐嚇取財等語（見原審一卷第五０
      ～五六、一五九～一六０頁、本院上訴一卷第一二八頁），被告甲天○亦供述
      為溫俊龍轉交被害車主資料及對被害車主恐嚇取財語（見原審一卷第三三～三
      七、一五五～一五六頁、本院上訴一卷第一二九頁、本院卷第一二五頁）。核
      與上開各事證相符，被告甲亥○、甲天○此部分之自白即堪信為真正。被告甲
      戌○於原審羈押及延長羈押訊問中，亦供述其知悉被告甲亥○打電話向車主恐
      嚇取財，仍於九十年五月十九日起，至同年月二十四日止，為被告甲亥○駕車
      約四、五次等語（見原審聲羈卷第四頁、原審偵聲卷第五頁），而被告甲亥○
      亦供稱由被告甲戌○駕車搭載之情（見原審一卷第五三頁），是被告甲戌○此
      部分之自白亦堪認定與事實相符。至被告甲戌○其後辯稱其為被告甲亥○駕車
      時，並不知被告甲亥○在車上打電話恐嚇取財等語，被告甲亥○其後改稱被告
      甲戌○並不知情等語，另證人蔡順旺於本院審理中證稱被告甲戌○未參與犯行
      等語，無非事後卸責及迴護之詞，均不足採取。
    (二)又被告甲亥○與共犯溫俊龍共同謀議，由溫俊龍提供被害車主資料出賣予被告
      甲亥○實施恐嚇取財，星期一至星期五平均每日一件或二件，另被告甲天○因
  無工作，經由介紹先為溫俊龍轉達被害車主電話等資料予被告甲亥○，其後復
      受溫俊龍指示打電話向被害車主恐嚇取財，已經被告甲亥○、甲天○及原審同
      案被告籃琮評供述在卷（見原審一卷第三四、四０、五０、五四頁），是被告
      甲亥○、甲天○均顯然明知溫俊龍竊車之情，且被告甲天○於本院對知悉溫俊
      龍交付之車主資料係竊車得來一節復不爭執（見本院卷第一二五頁），是被告
      甲亥○、甲天○與溫俊龍共同意圖為自己不法所有，各自分擔竊車及恐嚇取財
      之部分行為，被告甲亥○、甲天○與溫俊龍間就竊車之行為，自有共同犯意聯
      絡。又被告甲亥○自九十年三月間起，至同年五月間止，共分擔恐嚇取財行為
      高達約百次（詳如附表一、二所示），而被告甲天○亦供述其因無工作，始受
      溫俊龍指示代為轉被害車主之資料及打電話向被害人恐嚇取財，每輛車分得二
      千元等情在卷，被告甲亥○、甲天○均有以與溫俊龍等人共同竊盜而後恐嚇取
      財為常業之犯意甚明。被告甲亥○、甲天○辯稱僅參與恐嚇取財犯行，並未參
      與竊盜，自無常業竊盜等語，即無足採。
    綜上所述，被告甲亥○、甲天○共同常業竊盜及恐嚇取財，被告甲戌○共同恐嚇
    取財，事證明確，犯行均堪以認定。
三、核被告甲亥○就附表一、二所示竊車部分，所為係犯刑法第三百二十二條之常業
    竊盜罪，被告甲亥○就附表一、二所示（附表一編號三除外）有匯款部分，所為
    分別係犯刑法第三百四十六條第一項之恐嚇取財既遂罪，被告甲亥○就附表一、
    二所示未匯款部分（附表一編號三除外），所為係犯刑法第三百四十六條第一項
    、第三項之恐嚇取財未遂罪。核被告甲天○就附表二、三所示竊車部分，所為均
    係犯刑法第三百二十二條之常業竊盜罪，被告甲天○就附表二、三所示有匯款部
    分，所為分別係犯刑法第三百四十六條第一項之恐嚇取財既遂罪，被告甲天○就
    附表二、三所示未匯款部分，所為係犯刑法第三百四十六條第一項、第三項之恐
    嚇取財未遂罪。公訴人認被告甲亥○、甲天○就竊車部分，所為係犯刑法第三百
    二十一條第一項第四款之加重竊盜罪，容有誤會，惟二者社會基本事實同一，本
    院自得變更起訴法條逕行審理。核被告甲戌○就附表二所示有匯款部分，所為分
    別係犯刑法第三百四十六條第一項之恐嚇取財既遂罪，被告甲戌○就附表二所示
    未匯款部分，所為係犯刑法第三百四十六條第一項、第三項之恐嚇取財未遂罪。
    又按共同正犯，包括同謀正犯及實施正犯，均應在共同之犯罪計畫內，亦即在犯
    意聯絡範圍內，由其中一部分人實施犯罪之行為，或各自分擔犯罪行為之一部分
    ，而有相互利用他人之行為，遂行其犯罪之目的，始克相當，且共同正犯之意思
    聯絡，原不以數人間直接發生者為限，即有間接之聯絡者，亦包括在內。如甲分
    別邀約乙、丙犯罪，雖乙、丙間彼此並無直接之聯絡，亦無礙於其為共同正犯之
    成立（最高法院八十八年度台上字第六八九五號判決、七十七年台上字第二一三
    五號判例可參）。被告甲亥○與蔡順旺、陳華有、林國龍、溫俊龍、陳富祥、陳
    茂元、高吉成間就附表一所示犯行，被告甲亥○、甲天○與蔡順旺、籃琮評、溫
    俊龍、陳富祥、陳茂元、高吉成間就附表二所示犯行，被告甲亥○、甲天○與籃
    琮評、溫俊龍、陳富祥、陳茂元、高吉成間就附表三所示犯行，各係有犯意聯絡
    及行為分擔，均為共同正犯。被告甲亥○、甲戌○就恐嚇取財既遂、未遂之犯行
    ，有犯意聯絡及行為分擔，均為共同正犯。又被告甲亥○、甲天○、甲戌○分別
    先後多次恐嚇取財既遂、未遂之行為，各係時間緊接，所犯係構成要件相同之罪
    ，顯係各基於概括犯意反覆為之，應各依連續犯之規定論以情節較重之恐嚇取財
    既遂一罪。被告甲亥○、甲天○所犯常業竊盜罪及恐嚇取財既遂二罪間有方法結
    果之牽連關係，應依刑法第五十五條後段規定，從一重之常業竊盜罪論處。公訴
    人就起訴部分外之被告其餘犯罪行為雖未起訴，但此部分與起訴部分各係實質上
    一罪及連續犯裁判上一罪關係，為起訴效力所及，法院自屬有權一併審理。被告
    甲亥○前因妨害自由案件，於民國八十五年間經臺灣高雄地方法院判處有期徒刑
    一年二月確定，已於八十六年七月十七日縮短刑期執行完畢，此有臺灣高等法院
    被告全國前案紀錄表在卷可憑，其於刑之執行完畢後五年內再犯有期徒刑以上刑
    之罪，為累犯，應依法加重其刑。至被告甲亥○、甲天○及共犯等所使用如附表
    一、二、三所示之人頭帳戶提款卡提款，已經證人鍾主亮、黃建華、鄭正明、葉
    鳴、黃木財、鄭普文、謝秀枝於本院前審調查中均證述係遭人冒用申辦帳戶等語
    明確（見本院上訴卷第四一八～四二三頁），復查無證據足證被告甲亥○、甲天
    ○及其他共犯有冒用上開證人名義申辦帳戶之犯行，而證人蔡順旺於原審亦證稱
    人頭帳戶係經由報紙、網路向他人購得等語（見原審一卷第一四九頁、本院上訴
    卷第一四六頁），是被告等此部分持人頭帳戶提款卡提款，即無施行詐術之行為
    ，尚無涉犯刑法第三百三十九條之二利用自動付款設備詐欺罪，附此敘明。
四、原審以被告罪證明確，予以論罪科刑，固非無見，惟查：(一)附表三編號一九號部
    分業經公訴人於原審移送併案審理在卷（公訴人移送併案附表編號一五號），原
    審漏未審究，即有未合。(二)對附表一編號三所示被害人並未接獲恐嚇取財電話，
    已經附表一編號三所示之被害人代理人Ｎ○○陳明（見警一卷第七一～七二頁）
    ，此部分自無成立恐嚇取財犯行，原判決就此部分併論以恐嚇取財罪，尚有未當
    。(三)被告甲亥○、甲天○等人各就附表一、二、三所示犯行之共同正犯之認定，
    已如前述，原審僅就被告與蔡順旺、溫俊龍論以共同正犯，亦有未洽。(四)被告甲
    戌○僅成立恐嚇取財罪（詳後述），原審論以常業竊盜罪，亦有不當。被告甲亥
    ○、甲天○上訴意旨辯稱僅參與恐嚇取財犯行，被告甲戌○辯稱未犯罪，指摘原
    判決不當，雖無理由，公訴人上訴意旨指摘原判決就被告甲亥○、甲天○部分量
    刑過輕，為有理由，指摘原判決就被告甲戌○量刑過輕，則無理由，然原判決另
    有可議，自應由本院就被告甲亥○、甲天○、甲戌○部分予以撤銷改判。爰審酌
    被告甲亥○有事實欄所載前科，竟不知警惕，且被告甲亥○、甲天○、甲戌○正
    值青壯年，不思以勞力謀生，為圖個人私利，被告甲亥○、甲天○以竊車勒贖車
    主獲取不法財物，次數眾多，並賴此維生，被告甲戌○共同恐嚇取財約四、五次
    ，均危害被害人之財產權，影響社會治安及經濟活動甚大，乃考量被告甲亥○、
    甲天○、甲戌○各自參與犯罪之時間長短、分工情形及所得贓款等一切情狀，分
    別量處如主文所示之刑。又被告甲亥○、甲天○均係以犯竊盜罪為常業，情節非
    輕，爰均依竊盜犯贓物犯保安處分條例第三條第一項第二款規定，亦均如原審諭
    知被告甲亥○、甲天○應於刑之執行前令入勞動場所強制工作三年。扣案如附表
    四編號一～十六、二五～三一號所示存摺、金融卡分別係蔡順旺所交付供領錢用
    ，已經被告甲亥○及共犯籃琮評於原審供述在卷（見原審二卷第二三三頁），而
    證人蔡順旺於原審亦證稱人頭帳戶係經由報紙、網路向他人購得等語（見原審一
    卷第一四九頁、本院上訴卷第一四六頁），是係共犯所有供犯罪所用之物，應依
    刑法第三十八條第一項第二款規定宣告沒收。扣案如附表四編號十七～二四號所
    示行動電話、ＳＩＭ卡、電話卡均係被告甲亥○所有供聯絡犯罪所用之物，已經
    被告甲亥○於警詢及原審中陳明（見警一卷第四頁、原審二卷第五、一一七頁）
    ，即應依刑法第三十八條第一項第二款規定宣告沒收。扣案如附表四編號三二～
    三七號所示行動電話六具及ＳＩＭ卡七張係共犯籃琮評所有供聯絡犯罪所用之物
    ，已經共犯籃琮評警詢供述明白（見警一卷第二九頁反面），應依刑法第三十八
    條第一項第二款規定宣告沒收。扣案記載附表一編號一～三號、附表二編號四九
    、五○、五一號所示被害人資料紙條三張亦為被告甲亥○所有，附表四編號四一
    號所示筆記本一本係記載被害人所有車輛失竊地點，有搜索扣押筆錄可稽（見警
    一卷第三四頁），且為共犯籃琮評所有，已經共犯籃琮評於原審陳明（見原審二
    卷第五頁），均係供犯罪所用之物，應依刑法第三十八條第一項第二款規定宣告
    沒收。
五、公訴意旨另以：被告甲戌○基於與溫俊龍意圖為自己不法所有之共同犯意聯絡，
    推由溫俊龍等人連續竊取起訴書附表所載車輛後，將被害人之聯絡電話等資料交
    予被告甲亥○，再由被告甲戌○駕車載被告甲亥○，由被告甲亥○在車上以電話
    恐嚇被害人匯款至指定帳戶，因認被告甲戌○此部分亦涉犯刑法第三百二十一條
    第一項第四款之加重竊盜罪嫌。又被告甲亥○、甲天○與溫俊龍等人共同基於意
    圖為自己不法所有之犯意聯絡，推由溫俊龍等人連續於：(一)九十年四月二十三日
    ，在高雄縣燕巢鄉○○路一三五號前，竊取麥添福之ＹＱ─九六五七號自小客車
    （起訴書附表編號二一）得手。(二)同年四月二十三日，在高雄縣大社鄉○○路十
    五號前空地，竊取鄭林淑貞之Ｋ四─一八七五號自小客車（起訴書附表編號四六
    ）得手。(三)同年五月二十五日，在高雄縣鳳山市○○路二○二號前，竊取蘇黃麗
    琴Ｆ七─○三六五號自小客車（起訴書編號八六）得手。其後，由被告甲天○將
    被害人之聯絡電話等資料交予被告甲亥○，由被告甲亥○以電話恐嚇被害人匯款
    至指定帳戶，再通知被告籃琮評前去提款。因認被告甲亥○、甲天○此部分亦涉
    犯刑法第三百二十一條第一項第四款之加重竊盜罪及第三百四十六條之恐嚇取財
    罪嫌。惟查，被告甲戌○於偵查、原審羈押訊問中始終供述僅於九十年五月十九
    日起，至同年月二十四日止，駕車載被告甲亥○約四、五次，使被告甲亥○在車
    上打電話恐嚇車主匯款等語（見偵查一卷第九頁、原審聲羈卷第四頁、原審偵聲
    卷第五頁），並堅詞否認有共同竊盜犯行，而被告甲亥○亦均供稱被告甲戌○係
    為其駕車等語，再參以被告甲戌○為被告甲亥○駕車之時間甚短、次數非多，實
    難認被告甲戌○就竊車以為常業犯行有共同犯意聯絡。此外，復查無其他積極證
    據足認被告甲戌○有加重竊盜之犯行，被告甲戌○加重竊盜犯行尚屬不能證明。
    公訴人因認被告甲戌○此部分犯行與前開恐嚇取財有罪部分有手段、目的之牽連
    關係，屬裁判上一罪，故不另為無罪諭知。次查，起訴書附表編號八六所示蘇黃
    麗琴失竊車輛時間為九十年八月三十日，乃在被告甲亥○、甲天○於九十年六月
    九日經警循線查獲後之羈押期間，而起訴書附表編號二一、四六所示部分，固據
    被害人麥添福、鄭林淑貞指述在卷（見警一卷第一三０、一九六頁），但被害人
    之指述僅得證明其有失竊汽車及遭人恐嚇取財之事實，並無從確定行竊及恐嚇之
    人，此外，復查無通聯紀錄、匯款帳戶等證據，亦不足以證明被告甲亥○、甲天
    ○有此部分犯行。然此部與前開常業竊盜有罪部分，屬實質上之一罪，故不另為
    無罪之諭知。至臺灣高雄地方法院檢察署九十年偵字第一七九六一號移送併辦被
    害人郭森源遭竊車勒贖部分（見該卷屏東縣警察局移送書附表編號十二），查被
    害人郭森源之車輛失竊時間為九十年六月十四日，而被告甲亥○、甲天○已於九
    十年六月九日被查獲後經法院裁定羈押，被告甲亥○、甲天○、甲戌○自無從有
    此部份犯行，此部分即與前開有罪部分無裁判上或實質上之一罪關係，本院無從
    併予審理，應退回檢察官另行處理。
六、公訴意旨另以：被告甲亥○、甲天○、甲戌○等人共組以竊車、恐嚇取財為宗旨
    之犯罪組織，因認被告甲亥○另犯組織犯罪防制條例第三條第一項前段罪嫌，被
    告甲天○、甲戌○另犯組織犯罪防制條例第三條第一項後段罪嫌。然查，組織犯
    罪防制條例所稱之犯罪組織，係指三人以上，有內部管理結構，以犯罪為宗旨或
    以其成員從事犯罪活動，具有集團性、常習性及脅迫性或暴力性之組織，此為該
    條例第二條所明定，足徵犯罪組織，首重在其內部具有「管理結構」，其次乃其
    成立宗旨在於從事犯罪，繼而指具有集團性、常習性及脅迫性或暴力性等特質。
    被告甲亥○、甲天○、甲戌○於從事竊盜、恐嚇犯行時，固有分工各職所司情形
    ，然此係犯罪態樣使然，非內部之常態組織。又選定竊盜對象及聯絡成員、分配
    任務者，固多由共犯蔡順旺負責，然此與上命下從之管理結構仍有不同，共犯蔡
    順旺與其餘人等間並無長久性之主從關係，且除共犯蔡順旺以外，其餘人等彼此
    間亦無明顯跡象顯示存有所謂管理結構，充其量而言，被告甲亥○、甲天○、甲
    戌○等僅係每一次犯罪行為進行時之臨時組合，此種臨事分工情形，究與內部管
    理有別。再被告甲亥○、甲天○、甲戌○固確係從事犯罪行為，且其組成人員眾
    多，復常持足為兇器之工具竊盜，對社會安定造成相當程度威脅，但因其內部顯
    然不具常態組織，且無明顯管理結構，實難遽論被告甲亥○、甲天○、甲戌○另
    涉犯組織犯罪條例第三條第一項前、後段規定等罪名。然公訴人因認此部份與前
    開有罪部分，屬裁判上一罪關係，故不另為無罪之諭知。
七、被告甲亥○經合法傳喚，無正當理由不到庭，不待其陳述逕行判決。
據上論斷，應依刑事訴訟法第三百七十一條、第三百六十九條第一項前段、第三百六
十四條、第二百九十九條第一項前段、第三百條、刑法第二十八條、第五十六條、第
三百二十二條、第三百四十六條第一項、第四十七條、第三十八條第一項第二款、第
五十五條後段、罰金罰鍰提高標準條例第一條前段、竊盜犯贓物犯保安處分條例第三
條第一項第二款、第四條、第五條第一項前段，判決如主文。
本案經檢察官王登榮到庭執行職務。
中      華      民      國    九十三    年    十一      月      三      日
                              臺灣高等法院高雄分院刑事第九庭
                                  審判長法官  張明松
                                        法官  任森銓
                                        法官  郭玫利
右正本證明與原本無異。
被告甲戌○不得上訴。
其餘如不服本判決應於收受本判決後十日內向本院提出上訴書狀，其未述上訴理由
者，並得於提起上訴後十日內向本院補提理由書狀（均須按他造當事人之人數附繕本
)「切勿逕送上級法院」。
                                      書記官  翁心欣
中      華      民      國    九十三    年    十一      月      五      日
附錄本案論罪科刑法條全文：
刑法第三百二十二條
以犯竊盜罪為常業者，處一年以上七年以下有期徒刑。
刑法第三百四十六條
意圖為自己或第三人不法之所有，以恐嚇使人將本人或第三人之物交付者，處六月以
上五年以下有期徒刑，得併科一千元以下罰金。
以前項方法得財產上不法之利益，或使第三人得之者，亦同。
前二項之未遂犯罰之。
附表一
┌─┬───────┬───┬─────────────┬───────┬──────┬──────────┐
│編│失竊時間、地點│車  主│      犯  罪  手  法      │匯款金額及匯  │證物暨筆錄卷│備              註  │
│號│、車號        │姓  名│                          │款銀行帳號    │內頁次      │                    │
├─┼───────┼───┼─────────────┼───────┼──────┼──────────┤
│１│九十年三月一日│Ｚ○○│如事實欄一所載            │勒贖五萬元    │被害人筆錄、│甲亥○以不詳電話撥打│
│  │上午九時許    │      │                          │不詳銀行帳戶  │車輛失竊查詢│被害人電話恐嚇，並於│
│  │高雄縣橋頭鄉仕│      │                          │（未匯款）    │表（警卷第│甲亥○所有皮包查獲有│
│  │隆南路與育才街│      │                          │              │六五～六七頁│被害人所有G6-0577號 │
│  │口            │      │                          │              │）       │記載之字條（警卷第│
│  │G6-0577       │      │                          │              │            │一一頁）            │
├─┼───────┼───┼─────────────┼───────┼──────┼──────────┤
│２│九十年三月一日│甲辰○│同右                      │三萬元        │被害人筆錄、│甲亥○以不詳電話撥打│
│  │高雄縣燕巢鄉市│      │                          │不詳銀行帳戶  │車輛失竊查詢│被害人電話恐嚇，並於│
│  │場路七一號前  │      │                          │              │表（警卷第│甲亥○所有皮包內查獲│
│  │P2-8877       │      │                          │              │六八～七０頁│有被害人所有P2-8877 │
│  │              │      │                          │              │）          │號記載之字條（警卷│
│  │              │      │                          │              │            │第一一頁）          │
├─┼───────┼───┼─────────────┼───────┼──────┼──────────┤
│３│九十年三月一日│李茂松│同右                      │未打電話恐嚇  │被害人代理人│甲亥○所有皮包內查獲│
│  │上午十時許    │      │                          │              │Ｎ○○筆錄、│有被害人所有VW-5876 │
│  │高雄市三民區鼎│      │                          │              │車輛失竊查詢│號記載之字條（警卷第│
│  │力路四五三號前│      │                          │              │表（警卷第│一一頁）            │
│  │VW-5876       │      │                          │              │七一～七三頁│                    │
│  │              │      │                          │              │）          │                    │
├─┼───────┼───┼─────────────┼───────┼──────┼──────────┤
│４│九十年三月十八│張振枝│同右                      │六萬元        │被害人代理人│甲亥○以0000000000號│
│  │日十一時許    │      │                          │聯邦銀行高雄  │酉○○筆錄、│電話（序號0000000000│
│  │屏東市康樂新村│      │                          │分行          │車輛失竊查詢│47540）恐嚇（原審證 │
│  │卅一號前      │      │                          │黃建華        │單、匯款回條│物卷第九一頁）      │
│  │D7-5170       │      │                          │000000000000  │影本（警卷│                    │
│  │              │      │                          │（見本院上訴卷│第七八～八二│                    │
│  │              │      │                          │第三三五頁）  │頁）        │                    │
│  │              │      │                          │              │            │                    │
├─┼───────┼───┼─────────────┼───────┼──────┼──────────┤
│５│九十年三月二十│Ｍ○○│同右                      │四萬元        │被害人筆錄、│甲亥○以0000000000號│
│  │日七時許高雄市│      │                          │華僑銀行新興  │車輛失竊查詢│電話（機號0000000000│
│  │三民區寶珠里大│      │                          │分行          │單、匯款委託│47540）撥打被害人所 │
│  │豐二路一一一號│      │                          │蔡素卿        │書影本、贓物│有電話恐嚇（原審證物│
│  │正興國小前    │      │                          │000000000000  │領據（警卷│卷一五頁）          │
│  │YZ-0349       │      │                          │10            │第八三～八六│                    │
│  │              │      │                          │（見本院上訴卷│頁）        │                    │
│  │              │      │                          │第三二九頁）  │            │                    │
│  │              │      │                          │              │            │                    │
├─┼───────┼───┼─────────────┼───────┼──────┼──────────┤
│６│九十年三月廿一│Ｏ○○│同右                      │五萬元        │被害人筆錄、│甲亥○以0000000000號│
│  │日三時許高雄縣│      │                         │華僑商業銀行  │車輛失竊查詢│電話（機號0000000000│
│  │林園鄉五福村沿│      │                          │新興分行      │表、匯款回條│92620）撥打被害人所 │
│  │海路一段一三一│      │                          │蔡素卿        │影本（警卷│有電話恐嚇（參證物卷│
│  │號前          │      │                          │000000000000  │第八七～九０│九七頁）            │
│  │YR-2219       │      │                          │10            │、八九頁）  │                    │
│  │              │      │                          │（見本院上訴卷│            │                    │
│  │              │      │                          │第三二九頁）  │            │                    │
│  │              │      │                          │              │            │                    │
├─┼───────┼───┼─────────────┼───────┼──────┼──────────┤
│７│九十年三月廿一│丙○○│同右         │三萬元        │被害人筆錄、│甲亥○以0000000000號│
│  │日八時許高雄縣│      │                          │不詳銀行帳戶  │車輛失竊查詢│電話（機號0000000000│
│  │林園鄉○○○路│      │                          │              │表（警卷第│47540）撥打被害人所 │
│  │三七之六號前  │      │                          │              │九一～九三頁│電話恐嚇（原審證物卷│
│  │J9-2981       │      │                          │              │）          │九七頁）            │
│  │              │      │                          │              │            │                    │
├─┼───────┼───┼─────────────┼───────┼──────┼──────────┤
│８│九十年三月廿三│方福成│同右                      │五萬元        │被害人筆錄、│甲亥○以0000000000號│
│  │日六時許      │      │                          │中國信託商業  │車輛協尋証明│電話(序號00000000004│
│  │屏東縣（市）重│      │                          │銀行高雄分行  │單（警卷第│7540）撥打被害人所有│
│  │慶路一七六號旁│      │                          │鄭正明        │九四～九六頁│電話恐嚇（原審證物卷│
│  │空地          │      │                          │000000000000  │）          │第三頁）            │
│  │E2-3038       │      │                          │0             │            │                    │
│  │              │      │                          │（見本院上訴卷│            │                    │
│  │              │      │                          │三二四頁）    │            │                    │
│  │              │      │                          │              │            │                    │
│  │              │      │                          │              │            │                    │
├─┼───────┼───┼─────────────┼───────┼──────┼──────────┤
│９│九十年三月廿三│伊能巧│同右                      │勒贖三萬元    │被害人代理人│甲亥○以0000000000電│
│  │日六時許      │文化事│                          │不詳銀行帳戶  │Ｘ○○筆錄、│話（序號000000000047│
│  │屏東縣屏東市仁│業有限│                          │（未匯款）    │車輛失竊查詢│540）撥打被害人所有 │
│  │德路二十一號前│公司  │                          │              │單（警卷第│電話恐嚇（原審證物卷│
│  │CU-3568       │      │                          │              │九七～九八頁│第三頁）            │
│  │              │      │                          │              │）          │                    │
├─┼───────┼───┼─────────────┼───────┼──────┼──────────┤
│１０│九十年三月廿六│ｎ○○│同右                      │三萬元        │被害人筆錄、│甲亥○以0000000000號│
│  │日五時許      │      │                          │不詳銀行帳戶  │車輛失竊查詢│電話（機號0000000000│
│  │高雄縣大寮鄉黃│      │                          │              │表（警卷第│92620）打被害人所有 │
│  │厝路四二之二五│      │                          │              │九九～一０一│電話恐嚇（原審證物卷│
│  │號前          │      │                          │              │頁）        │第九九頁）          │
│  │QP-4458       │      │                          │              │            │                    │
├─┼───────┼───┼─────────────┼───────┼──────┼──────────┤
││九十年三月廿六│甲巳○│同右                      │六萬元        │被害人筆錄（│甲亥○以0000000000號│
│  │日六時許      │      │                          │聯邦銀行高雄  │警卷第一０│電話(機號00000000009│
│  │高雄縣林園鄉海│      │                          │分行          │三頁）      │2620）撥打被害人所有│
│  │墘路二十四號前│      │                          │黃建華        │            │電話恐嚇（原審證物卷│
│  │P3-2308       │      │                          │000000000000  │            │九九頁）            │
│  │              │      │                          │（見本院上訴卷│            │                    │
│  │              │      │                          │第三三五頁）  │            │                    │
│  │              │      │                          │              │            │                    │
├─┼───────┼───┼─────────────┼───────┼──────┼──────────┤
││九十年三月廿八│賈國任│同右                      │四萬五千元    │被害人代理人│甲亥○以0000000000號│
│  │日凌晨三時許  │      │                          │華僑商業銀行  │劉金萍筆錄（│電話（機號0000000000│
│  │高雄縣岡山鎮岡│      │                          │蔡素卿        │警卷第一０│83700） 撥打被害人所│
│  │燕路二八七巷二│      │                          │000000000000  │五～一０六頁│有電話恐嚇（原審證物│
│  │號前          │      │                          │10            │）          │卷一０三頁）        │
│  │P3-3753     │      │                          │（見本院上訴卷│            │                    │
│  │              │      │                          │第三二九頁）  │            │                    │
│  │              │      │                          │              │            │                    │
├─┼───────┼───┼─────────────┼───────┼──────┼──────────┤
││九十年三月廿八│涂姿妙│同右                      │八萬元        │被害人代理人│甲亥○以0000000000號│
│  │日七時許台南市│      │                          │聯邦銀行高雄  │宇○○筆錄、│電話（序號0000000000│
│  │南區金華里尊南│      │                          │分行          │車輛失竊查詢│92620）撥打被害人所 │
│  │街二三三號前  │      │                          │黃建華        │表、匯款申請│有電話恐嚇（原審證物│
│  │S3-3625       │      │                          │000000000000  │書影本（警卷│卷第一０一頁）      │
│  │              │      │                         │（見本院卷第三│第一０八～│                    │
│  │              │      │                          │三五頁）      │一一０頁）  │                    │
│  │              │      │                          │              │            │                    │
├─┼───────┼───┼─────────────┼───────┼──────┼──────────┤
││九十年三月廿九│黃鄭畏│同右                      │三萬元        │被害人代理人│甲亥○以0000000000號│
│  │日六時許      │      │                          │不詳銀行帳戶  │甲寅○筆錄、│電話（機號0000000000│
│  │高雄市左營區榮│      │                          │              │車輛失竊查詢│83700）撥打被害人所 │
│  │總路五六四號前│      │                          │              │表（警卷第│有電話恐嚇（原審證物│
│  │停車場        │      │                          │              │一一一～一一│卷第一０三頁）      │
│  │J9-6955       │      │         │              │三頁）      │                    │
├─┼───────┼───┼─────────────┼───────┼──────┼──────────┤
││九十年三月廿九│許麗霞│同右                      │勒贖六萬元    │被害人代理人│甲亥○以0000000000號│
│  │日六時許      │      │                          │不詳銀行帳戶  │辛○○筆錄、│電話（機號0000000000│
│  │高雄縣仁武鄉仁│      │                          │（未匯款）    │車輛失竊查詢│83700）撥打被害人所 │
│  │雄路三五一號前│      │                          │              │表（警卷第│有電話恐嚇（原審證物│
│  │P2-0506       │      │                          │              │一一四～一一│卷第一０四頁）      │
│  │              │      │                          │              │六頁）      │                    │
├─┼───────┼───┼─────────────┼───────┼──────┼──────────┤
││九十年三月廿九│Ｐ○○│同右                      │六萬元        │被害人筆錄、│甲亥○以0000000000號│
│  │日六時三十分許│      │                          │玉山銀行七賢  │匯款回條影本│電話（機號0000000000│
│  │高雄縣大社鄉大│      │                          │分行          │（警卷第一│9600）撥打被害人所有│
│  │社路一四０號前│      │                          │黃燕鈴        │一七～一一九│電話恐嚇（原審卷證物│
│  │F5-7346       │      │                          │000000000000  │頁）        │卷第一七頁）        │
│  │              │      │                          │9             │            │                    │
├─┼───────┼───┼─────────────┼───────┼──────┼──────────┤
││九十年三月廿九│潘怡良│同右                      │二萬五千元    │被害人筆錄、│甲亥○以0000000000號│
│  │日廿二時許    │      │                          │岡山郵局前鋒  │車輛失竊証明│電話（機號0000000000│
│  │高雄縣燕巢鄉橫│      │                          │支局          │單（警卷第│9600）撥打被害人所有│
│  │山村橫山路二一│      │                          │不詳帳戶、    │一三二～一三│電話恐嚇（原審證物卷│
│  │號前          │      │                          │台南企業銀行台│三頁）      │第一八頁）          │
│  │QF-1857       │      │                          │南分行        │            │                    │
│  │              │      │                          │0000000000000 │            │                    │
│  │              │      │                          │葉鳴          │            │                    │
│  │              │      │                          │（見本院上訴卷│            │                    │
│  │              │      │                          │第三一六頁）  │            │                    │
│  │              │      │                          │              │            │                    │
├─┼───────┼───┼─────────────┼───────┼──────┼──────────┤
││九十年三月廿九│王詔弘│同右                      │勒贖金額、銀  │被害人代理人│甲亥○以0000000000  │
│  │日八時許      │      │                          │行帳戶不詳    │宙○○筆錄、│電話（序號000000000 │
│  │台南市東區崇德│      │                          │（未及匯款即  │車輛失竊查詢│492620）撥打被害人所│
│  │八街卅一號前  │      │                          │尋獲車竊）    │表（警卷第│有電話恐嚇（原審證物│
│  │S4-8358       │      │                          │              │一二０～一二│卷第一０三頁）      │
│  │              │      │                          │              │三頁）      │                    │
├─┼───────┼───┼─────────────┼───────┼──────┼──────────┤
││九十年三月廿九│徐陳貴│同右                      │三萬元        │被害人代理人│甲亥○以0000000000號│
│  │日九時許高雄縣│米    │                          │台南中小企業  │ｆ○○筆錄、│電話（機號0000000000│
│  │岡山鎮○○路旁│      │                          │銀行博愛分行  │匯款回條影本│83700）撥打被害人所 │
│  │S7-1357       │      │                          │葉鳴          │（警卷第一│有電話恐嚇（原審證物│
│  │              │      │                          │000000000000  │二四～一二五│卷第一八頁）        │
│  │              │      │                          │9             │頁）        │                    │
│  │              │      │                          │（見本院上訴卷│            │                    │
│  │              │      │                          │第三一六頁）  │            │                    │
│  │              │      │                          │              │            │                    │
├─┼───────┼───┼─────────────┼───────┼──────┼──────────┤
││九十年三月廿九│黃國洲│同右                      │四萬五千元    │被害人代理人│甲亥○以0000000000號│
│  │日十六時許    │      │                          │華僑銀行      │甲未○筆錄、│電話（機號0000000000│
│  │高雄縣鳳山市武│      │                          │蔡素卿        │車輛尋獲証明│83700）撥打被害人所 │
│  │慶二路一００巷│      │                          │000000000000  │單（警卷第│有電話恐嚇（原審證物│
│  │四九弄二七號前│      │                          │10            │一二七～一二│卷第一０六頁）      │
│  │F7-1696       │      │                          │              │九頁）      │                    │
│  │              │      │                          │              │            │                    │
│  │              │      │                          │              │            │                    │
│  │              │      │                          │              │            │                    │
│  │              │      │                          │              │            │                    │
├─┼───────┼───┼─────────────┼───────┼──────┼──────────┤
││九十年三月廿九│陳福瑞│同右                      │七萬元（分二  │被害人筆錄（│甲亥○以0000000000號│
│  │日七時二十分許│      │                          │萬元及五萬元  │原審卷(二)第二│電話（機號0000000000│
│  │高雄縣阿蓮鄉中│      │                          │二筆匯入）    │八三～二八四│9600）撥打被害人所有│
│  │山路二五七巷二│      │                          │華僑商業銀行  │頁）        │電話恐嚇（原審證物卷│
│  │六號前        │      │                          │蔡素卿        │            │一八頁）            │
│  │ZI-2998       │      │                          │000000000000  │            │                    │
│  │              │      │                          │10            │            │                    │
│  │              │      │                          │（另一匯款銀  │            │                    │
│  │              │      │         │行帳戶不詳）  │            │                    │
├─┼───────┼───┼─────────────┼───────┼──────┼──────────┤
││九十年三月三十│陳盈良│同右                      │七萬元        │被害人筆錄、│甲亥○以0000000000號│
│  │日六時許      │      │                          │玉山銀行高雄  │高雄縣燕巢鄉│電話（機號0000000000│
│  │高雄縣燕巢鄉橫│      │                          │七賢分行      │農會轉帳收入│9600）撥打被害人所有│
│  │山路十號前    │      │                          │黃燕鈴        │傳票影本（警│電話恐嚇（原審證物卷│
│  │YP-7022       │      │                          │000000000000  │卷第一三四│第一八頁）          │
│  │              │      │                          │9             │～一三五頁）│                    │
├─┼───────┼───┼─────────────┼───────┼──────┼──────────┤
││九十年三月三十│甲子○│同右                      │三萬五千元    │被害人筆錄（│甲亥○以0000000000號│
│  │日七時許      │      │                          │不詳銀行前鎮  │警卷第一三│電話（機號0000000000│
│  │高雄縣橋頭鄉隆│      │                          │分行          │六頁）      │83700）撥打被害人所 │
│  │豐路二七四號前│      │                          │黃姓帳戶      │            │有電話恐嚇（原審證物│
│  │P2-2348       │      │                          │              │            │卷第一八頁）        │
├─┼───────┼───┼─────────────┼───────┼──────┼──────────┤
││九十年四月二日│潘文福│同右                      │六萬五千元    │被害人筆錄（│甲亥○以0000000000號│
│  │二時許        │      │                          │世華銀行不詳  │警卷第一三│電話（機號0000000000│
│  │高雄縣燕巢鄉西│      │                          │帳戶          │七頁）      │83700）撥打被害人所 │
│  │燕村北一路九號│      │                          │              │       │有電話恐嚇（原審證物│
│  │前            │      │                          │              │            │卷第二０頁）        │
│  │C7-8142       │      │                          │              │            │                    │
├─┼───────┼───┼─────────────┼───────┼──────┼──────────┤    
││九十年四月二日│丁○○│同右                      │三萬元        │被害人筆錄（│甲亥○以0000000000號│
│  │五時許        │      │                          │不詳銀行帳戶  │警卷第一三│電話（機號0000000000│
│  │高雄縣大社鄉萬│      │                          │              │九～一四一頁│83700）撥打被害人所 │
│  │金路一一九號前│      │                          │              │）          │有電話恐嚇（原審證物│
│  │WD-3518       │      │                          │              │            │卷第二０頁）        │
├─┼───────┼───┼─────────────┼───────┼──────┼──────────┤
││九十年四月三日│地○○│同右                      │勒贖金額、銀  │被害人筆錄（│甲亥○以0000000000號│
│  │高雄市左營區五│      │                          │行帳戶不詳    │警卷第一三│電話（機號0000000000│
│  │長里鳳楠路二四│      │                          │（未匯款）    │八頁）      │83700）撥打被害人所 │
│  │六號前        │      │                          │              │            │有電話恐嚇（原審證物│
│  │YW-1701       │      │                          │              │            │卷第一九頁）        │
│  │              │      │                          │              │            │                    │
├─┼───────┼───┼─────────────┼───────┼──────┼──────────┤
││九十年四月二日│陳漢儒│同右                      │勒贖五萬元    │被害人代理人│甲亥○以0000000000號│
│  │上午七時許    │      │                          │銀行帳戶不詳  │ａ○○筆錄、│電話(敘號00000000000│
│  │高雄縣橋頭鄉仕│      │                          │（未匯款）    │車輛失竊查詢│9460）撥打被害人所有│
│  │豐南路某處    │      │                          │              │表（原審卷(一)│電話恐嚇（原審證物卷│
│  │J8-2896       │      │                          │              │第二八六、二│二三頁）            │
│  │              │      │                          │              │八七頁）    │                    │
├─┼───────┼───┼─────────────┼───────┼──────┼──────────┤
││九十年四月三日│郭洪認│同右                      │三萬元        │被害人代理人│甲亥○以0000000000號│
│  │一時許        │好    │                          │華僑商業銀行  │戊○○筆錄、│電話（機號0000000000│
│  │高雄縣大寮鄉義│      │                          │新興分行      │車輛失竊查詢│83700）撥打被害人所 │
│  │和村（路）一三│      │                          │蔡素卿        │表（警卷第│有電話恐嚇（原審證物│
│  │八號前        │      │                          │00000000000010│一四二～一四│卷第一五頁）        │
│  │K2-1605       │      │                          │（見本院上訴卷│四頁）      │                    │
│  │              │      │                          │第三三一頁）  │            │                    │
│  │              │      │                          │              │            │                    │
├─┼───────┼───┼─────────────┼───────┼──────┼──────────┤
│  │九十年四月三日│壬○○│同右                      │三萬五千元    │被害人筆錄、│甲亥○以0000000000號│
││三時許        │      │                          │台南中小企業  │車輛失竊查詢│電話(機號00000000008│
│  │屏東縣屏東市永│      │                          │銀行          │表、匯款回條│3700）撥打被害人所有│
│  │安里建南路一六│      │                          │葉鳴          │影本（警卷│電話恐嚇（原審證物卷│
│  │九號前        │   │                          │000000000000  │第一四五～一│一０七頁）          │
│  │D7-3583       │      │                          │9             │四九頁）    │                    │
│  │              │      │                          │（見本院上訴卷│            │                    │
│  │              │      │                          │第三一六頁，帳│            │                    │
│  │              │      │                          │戶遭凍結未取得│            │                    │
│  │              │      │                          │贖款）        │            │                    │
│  │              │      │                          │              │            │                    │
├─┼───────┼───┼─────────────┼───────┼──────┼──────────┤
││九十年四月三日│Ｕ○○│同右                      │三萬元        │被害人筆錄、│甲亥○以0000000000號│
│  │八時許        │      │               │中國信託商業  │車輛失竊查詢│電話（序號0000000000│
│  │屏東縣屏東市林│      │                          │銀行高雄分行  │表、匯款回條│83700＆0000000000475│
│  │森路一號之九前│      │                          │鄭正明        │影本（警卷│4）撥打被害人所有電 │
│  │P2-9937       │      │                          │000000000000  │第一五０～一│話恐嚇（原審證物卷第│
│  │              │      │                          │0             │五三頁）    │九三頁）            │
│  │              │      │                          │（見本院上訴卷│            │                    │
│  │              │      │                          │第三二四頁）  │            │                    │
│  │              │      │                          │              │            │                    │
│  │              │      │                          │              │            │                    │
├─┼───────┼───┼─────────────┼───────┼──────┼──────────┤
││九十年四月三日│詹惠美│同右                      │勒贖四萬元    │被害人代理人│甲亥○以0000000000號│
│  │六時          │      │                          │不詳銀行帳戶  │李億萍筆錄、│電話（序號0000000000│
│  │屏東縣（市）民│      │                          │（未匯款）    │車輛車竊查詢│00002、0000000000094│
│  │生路二一一號前│      │                          │              │表（原審卷(一)│60）撥打被害人所有電│
│  │P3-2612       │      │                          │              │第二八八～二│話恐嚇（原審證物卷二│
│  │              │      │                          │              │八九頁）    │二、二三頁）        │
├─┼───────┼───┼─────────────┼───────┼──────┼──────────┤
││九十年四月三日│Ｊ○○│同右                      │四萬元        │被害人筆錄、│甲亥○以0000000000號│
│  │六時許        │      │                          │高雄銀行前鎮  │車輛失竊查詢│電話（機號0000000000│
│  │屏東縣（市）瑞│      │                          │分行          │表（原審卷(一)│0002、00000000000946│
│  │光路三段三十六│      │                          │不詳帳戶      │二九０～二九│0）撥打被害人所有電 │
│  │號前          │      │                          │              │二頁）      │話恐嚇（原審證物卷二│
│  │K2-8979       │      │                          │              │            │二、二三頁）        │
├─┼───────┼───┼─────────────┼───────┼──────┼──────────┤
││九十年四月四日│甲戊○│同右                      │勒贖六萬元    │被害人筆錄、│甲亥○以0000000000號│
│  │五時許        │      │                          │華僑商業銀行  │車輛失竊查詢│電話（機號0000000000│
│  │高雄縣路竹鄉文│      │                          │蔡素卿        │表（原審卷(一)│83700）撥打被害人所 │
│  │南村五鄰中華路│      │                          │00000000000000│第二九三～二│有電話恐嚇（原審證物│
│  │一一七巷二八號│      │                          │（未匯款）    │九四頁）    │卷一一０頁）        │
│  │前            │      │                          │              │            │                    │
│  │F7-8026       │      │                          │              │            │                    │
├─┼───────┼───┼─────────────┼───────┼──────┼──────────┤
││九十年四月九日│ｍ○○│同右                      │二萬元        │被害人筆錄、│甲亥○以0000000000號│
│  │六時許        │      │                          │世華銀行高雄  │車輛失竊查詢│電話（序號0000000000│
│  │高雄市三民區北│      │                          │分行          │表（警卷第│83700）撥打被害人所 │
│  │平一街一二０號│      │                          │黃燕鈴        │一五四～一五│有電話恐嚇（原審證物│
│  │前            │      │                          │00000000000   │六頁）      │卷二０頁）   │
│  │YI-6868       │      │                          │（見本院上訴卷│            │                    │
│  │              │      │                          │第三一二頁）  │            │                    │
│  │              │      │                          │              │            │                    │
├─┼───────┼───┼─────────────┼───────┼──────┼──────────┤
││九十年四月九日│甲乙○│同右                      │二萬元        │被害人筆錄、│甲亥○以0000000000號│
│  │八時許        │      │                          │中興銀行前鎮  │車輛失竊查詢│電話（序號0000000000│
│  │高雄縣鳳山市勝│      │                          │分行          │表（警卷第│83700）撥打被害人所 │
│  │利路十五號旁  │      │                          │黃燕鈴        │一五七～一五│有電話恐嚇（原審證物│
│  │YW-5875       │      │                          │000000000000  │九頁）      │卷一三三頁）        │
│  │           │      │                          │（見本院上訴卷│            │                    │
│  │              │      │                          │第三○八頁）  │            │                    │
│  │              │      │                          │              │            │                    │
├─┼───────┼───┼─────────────┼───────┼──────┼──────────┤
││九十年四月十日│Ｔ○○│同右                      │勒贖五萬元    │被害人筆錄、│甲亥○以0000000000號│
│  │五時許        │      │                          │不詳銀行帳戶  │車輛失竊查詢│電話（機號0000000000│
│  │屏東縣（市）大│      │                          │（未匯款）    │表（警卷第│83700）撥打被害人所 │
│  │埔里博愛路十五│      │                          │              │一六０～一六│有電話恐嚇（原審證物│
│  │號前          │      │                          │              │一頁）      │卷第二０頁）        │
│  │K2-2999       │   │                          │              │            │                    │
│  │              │      │                          │              │            │                    │
├─┼───────┼───┼─────────────┼───────┼──────┼──────────┤
││九十年四月十日│郭盧素│同右                      │三萬五千元    │被害人筆錄、│甲亥○以0000000000號│
│  │七時許        │琴    │                          │彰化銀行博愛  │車輛失竊查詢│電話（序號0000000000│
│  │高雄縣鳳山市明│      │                          │分行          │表、匯款回條│83700）撥打被害人所 │
│  │和街三號前    │      │                          │黃燕鈴        │影本（警卷│有電話恐嚇（原審證物│
│  │J8-8961       │      │                          │000000000000  │第一六二～一│卷二０頁）          │
│  │              │      │                          │00            │六四頁）    │                    │
│  │              │      │               │              │            │                    │
├─┼───────┼───┼─────────────┼───────┼──────┼──────────┤
││九十年四月十一│ｔ○○│同右                      │三萬元        │被害人筆錄（│甲亥○以0000000000號│
│  │日八時五分許  │      │                          │世華銀行高雄  │警卷第一六│電話（序號0000000000│
│  │高雄縣鳳山市仁│      │                          │分行          │五～一六六頁│83700）撥打被害人所 │
│  │義街六號前    │      │                          │黃燕鈴        │）          │有電話恐嚇（原審證物│
│  │E5-6606       │      │                          │000000000000  │            │卷第二一頁）        │
│  │              │      │                          │（見本院上訴卷│            │                    │
│  │              │      │                          │第三一二頁）  │            │                    │
│  │              │      │                          │              │            │                    │
├─┼───────┼───┼─────────────┼───────┼──────┼──────────┤
││九十年四月十一│許月琴│同右                      │勒贖金額、銀  │被害人代理人│甲亥○以0000000000號│
│  │日七時        │      │                          │行帳戶不詳    │Ｒ○○筆錄、│電話（機號0000000000│
│  │高雄市苓雅區興│      │                          │（未匯款）    │車輛失竊查詢│59460）撥打被害人所 │
│  │中路一八三號前│      │                          │              │表、贓物領據│有電話恐嚇（原審證物│
│  │YT-5810       │      │                          │              │（警卷第一│卷一三六頁）        │
│  │              │      │                          │              │六七～一六九│                    │
│  │              │      │                          │              │頁）        │                    │
├─┼───────┼───┼─────────────┼───────┼──────┼──────────┤
││九十年四月十二│癸○○│同右                      │三千五百元    │被害人筆錄、│甲亥○以0000000000號│
│  │日二時許      │      │                          │台新銀行苓雅  │車輛失竊查詢│電話（機號0000000000│
│  │高雄縣橋頭鄉東│      │                          │分行          │表（警卷第│59460）撥打被害人所 │
│  │林村林東路二０│      │                          │黃燕鈴        │一七０～一七│有電話恐嚇（原審證物│
│  │八號前路邊    │      │                          │000000000000  │三頁）      │卷第一七頁）        │
│  │VO-5800       │      │                          │00            │            │                    │
│  │              │      │                          │（見本院上訴卷│            │                    │
│  │              │      │                          │第三○二頁）  │            │                    │
│  │              │      │                          │              │            │                   │
├─┼───────┼───┼─────────────┼───────┼──────┼──────────┤
││九十年四月十二│蘇英頡│同右                      │五萬元        │被害人筆錄、│甲亥○以0000000000號│
│  │日七時許      │      │                          │萬通銀行高雄  │匯款申請書影│電話（機號0000000000│
│  │高雄縣梓官鄉平│      │                          │分行          │本（警卷第│59460）撥打被害人所 │
│  │等路二０六號前│      │                          │黃燕鈴        │一七四～一七│有電話恐嚇（原審證物│
│  │YR-8959       │      │                          │000000000000  │六頁）      │卷一三七頁）        │
│  │              │      │                          │82            │            │                    │
│  │              │      │                          │（見本院上訴卷│            │                    │
│  │              │      │                          │第二九九頁）  │            │   │
│  │              │      │                          │              │            │                    │
├─┼───────┼───┼─────────────┼───────┼──────┼──────────┤
││九十年四月十二│林國桂│同右                      │三萬元（分二  │被害人筆錄、│甲亥○以0000000000號│
│  │日九時許      │      │                          │萬五千元、五  │車輛協尋電腦│電話（序號0000000000│
│  │高雄市小港區山│      │                          │千元二筆匯入  │輸入單、匯款│83700）撥打被害人所 │
│  │田路一一一號前│      │                          │）            │回條影本（警│有電話恐嚇（原審證物│
│  │P2-8843       │      │                          │板信商業銀行  │卷第一七七│卷第二一頁）        │
│  │              │      │                          │前鎮分行      │～一八一頁）│                    │
│  │              │      │                          │黃燕鈴        │            │                    │
│  │           │      │                          │000000000000  │            │                    │
│  │              │      │                          │98            │            │                    │
│  │              │      │                          │（見本院上訴卷│            │                    │
│  │              │      │                          │第二八七頁）  │            │                    │
│  │              │      │                          │              │            │                    │
├─┼───────┼───┼─────────────┼───────┼──────┼──────────┤
││九十年四月十三│甲卯○│同右                      │三萬元        │被害人筆錄、│甲亥○以0000000000號│
│  │日六時許      │      │                          │泛亞銀行瑞祥  │贓物領據（警│電話（機號0000000000│
│  │高雄市楠梓區朝│      │                          │分行          │卷第一八二│83700）撥打被害人所 │
│  │明路二０七巷十│   │                          │黃燕鈴        │～一八四頁）│有電話恐嚇（原審證物│
│  │一號前        │      │                          │000000000000  │            │卷一四四頁）        │
│  │J8-3971       │      │                          │（見本院卷第  │            │                    │
│  │              │      │                          │二八四頁）    │            │                    │
├─┼───────┼───┼─────────────┼───────┼──────┼──────────┤
││九十年四月十三│Ｇ○○│同右                      │三萬元        │被害人筆錄（│甲亥○以0000000000號│
│  │日六時許      │      │                          │不詳銀行帳戶  │原審卷(一)第二│電話（敘號0000000000│
│  │高雄縣岡山鎮壽│      │                          │              │九五～二九六│59460）撥打被害人所 │
│  │甲里公園東路二│      │                          │              │頁）        │有電話恐嚇（原審證物│
│  │十號前        │      │               │              │            │卷一四０頁）        │
│  │F7-1288       │      │                          │              │            │                    │
├─┼───────┼───┼─────────────┼───────┼──────┼──────────┤
││九十年四月十七│ｂ○○│同右                      │五千元        │被害人筆錄、│甲亥○以0000000000號│
│  │日七時許      │      │                          │不詳銀行帳戶  │車輛失竊查詢│電話（機號0000000000│
│  │高雄市鼓山區翠│      │                          │              │表（警卷第│83700）撥打被害人所 │
│  │華路（青海路橋│      │                          │              │一八五～一八│有電話恐嚇（原審證物│
│  │下）之停車格內│      │                          │              │六頁）      │卷一四六頁）        │
│  │YN-6420       │      │                          │              │            │                    │
├─┼───────┼───┼─────────────┼───────┼──────┼──────────┤
││九十年四月十七│技豐企│同右                      │六萬五千元    │被害人代理人│甲亥○以0000000000號│
│  │日廿一時許    │業股份│                          │萬通銀行高雄  │Ｓ○○筆錄、│電話（機號0000000000│
│  │高雄縣大社鄉經│有限公│                          │分行          │車輛失竊查詢│83700）撥打被害人所 │
│  │建路經建橋旁  │司    │                          │黃木財        │表、贓物領據│有電話恐嚇（原審證物│
│  │YP-0269       │      │                          │000000000000  │（警卷第一│卷一四六頁）        │
│  │              │      │                          │42            │八七～一九０│                    │
│  │              │      │                          │              │頁）        │                    │
├─┼───────┼───┼─────────────┼───────┼──────┼──────────┤
││九十年四月八日│ｌ○○│同右                      │五萬元        │被害人筆錄（│甲亥○以0000000000號│
│  │台南市南區大成│      │                          │台新商業銀行  │警卷一九一│電話（機號0000000000│
│  │路二段八一巷六│      │                          │黃燕鈴        │～一九二頁）│59460）撥打被害人所 │
│  │六號前        │      │                          │000000000000  │            │有電話恐嚇（原審證物│
│  │H5-9637       │      │                          │00            │            │卷一五０頁）        │
│  │              │      │                          │（見本院上訴卷│            │                    │
│  │              │      │                          │第三○二頁）  │            │                    │
│  │              │      │                          │              │            │                    │
├─┼───────┼───┼─────────────┼───────┼──────┼──────────┤
││九十年四月十八│甲丑○│同右                      │六萬元        │被害人筆錄（│甲亥○以0000000000號│
│  │日三時許      │      │                          │萬通銀行高雄  │警卷第一九│電話（機號0000000000│
│  │高雄縣岡山鎮仁│      │                          │分行          │三頁）      │83700）撥打被害人所 │
│  │和路三十五號前│      │                          │黃燕鈴        │            │有電話恐嚇（原審證物│
│  │B8-0207       │      │                          │000000000000  │            │卷一五０頁）        │
│  │              │      │                          │82            │            │                    │
│  │              │      │                          │（見本院上訴卷│            │                    │
│  │              │      │                          │第二九九頁）  │            │                    │
│  │              │      │                          │              │            │                    │
├─┼───────┼───┼─────────────┼───────┼──────┼──────────┤
││九十年四月十八│邱進福│同右                      │五萬元        │被害人筆錄、│甲亥○以0000000000號│
│  │日六時許      │      │                          │萬通銀行高雄  │車輛失竊查詢│電話（機號0000000000│
│  │高雄縣茄定鄉信│      │                          │分行          │表、匯出匯款│83700）撥打被害人所 │
│  │義路三段一００│      │                          │黃木財        │收執聯影本（│有電話恐嚇（原審證物│
│  │號前          │      │                          │000000000000  │原審卷(一)第二│卷一四七頁）        │
│  │N8-1383       │      │                          │42            │九七～二九九│                    │
│  │              │      │                          │（見本院上訴卷│頁）        │                    │
│  │              │      │                          │第二九九頁）  │            │                    │
│  │              │      │                          │              │            │                    │
├─┼───────┼───┼─────────────┼───────┼──────┼──────────┤
││九十年四月十九│周美娟│同右                      │四萬元        │被害人代理人│甲亥○以0000000000號│
│  │日            │      │                          │安泰商業銀行  │申○○筆錄（│電話（機號0000000000│
│  │台南縣歸仁鄉中│      │                          │前金分行      │警卷一九四│83700）撥打被害人所 │
│  │山路三段一二一│      │                          │黃木財        │頁）        │有電話恐嚇（參證物卷│
│  │號前          │      │                          │000000000000  │            │一五三頁）          │
│  │2N-5545       │      │                          │0             │            │                    │
│  │              │      │                          │（被害人未匯款│            │                    │
│  │              │      │                          │，林國龍、陳華│            │                    │
│  │              │   │                          │有至歸仁鄉農會│            │                    │
│  │              │      │                          │空地取贖款時當│            │                    │
│  │              │      │                          │場查獲）      │            │                    │
└─┴───────┴───┴─────────────┴───────┴──────┴──────────┘
附表二：
┌─┬───────┬───┬─────────────┬──────┬──────┬──────────┐
│編│失竊時間、地點│被害人│      犯  罪  手  法      │匯款金額及匯│筆錄暨證物卷│備               註 │
│號│              │姓  名│                          │款銀行帳號  │內頁次      │                    │
├─┼───────┼───┼─────────────┼──────┼──────┼──────────┤
│１│九十年四月廿四│Ａ○○│如事實欄二所載。          │勒贖金額、銀│被害人筆錄、│甲亥○以0000000000號│
│  │日五時四十五分│      │               │行帳戶不詳  │車輛協尋証明│電話(機號00000000008│
│  │許            │      │                          │（未匯款）  │單（警卷第│3700）撥打被害人所有│
│  │高雄市三民區寶│      │                          │            │二０三～二０│電話恐嚇（原審證物卷│
│  │德里六鄰覺民路│      │                          │            │四頁）      │一五五頁）          │
│  │三０四號前    │      │                          │            │            │                    │
│  │ZC-1875       │      │                          │            │            │                    │
├─┼───────┼───┼─────────────┼──────┼──────┼──────────┤
│２│九十年四月廿四│蔡大有│同右                      │一萬元      │被害人代理人│甲亥○以0000000000號│
│  │日七時許      │      │                          │寶島銀行苓雅│庚○○筆錄、│電話（機號0000000000│
│  │高雄縣大社鄉光│      │                          │分行        │車輛失竊查詢│83700）撥打被害人所 │
│  │華路二二之五號│      │                          │蔡素卿      │表、匯款申請│有電話恐嚇（原審證物│
│  │前            │      │                          │000000000000│書影本（警卷│卷一五五頁）        │
│  │YS-4959       │      │                          │00          │第二０五～│                    │
│  │              │      │                          │（見本院上訴│二０八頁）  │                    │
│  │              │      │                          │卷第二七九頁│            │                    │
│  │              │      │                          │）          │            │                    │
├─┼───────┼───┼─────────────┼──────┼──────┼──────────┤
│３│九十年四月廿四│佶翔油│同右                      │三萬六千元  │被害人代理人│甲亥○以0000000000號│
│  │日廿二時許    │漆工程│                          │寶島銀行苓雅│張明田筆錄、│電話(機號00000000008│
│  │高雄市前鎮區育│有限公│                          │分行        │車輛協尋証明│3700）撥打被害人所有│
│  │樂路八九巷一弄│司    │                          │蔡素卿      │單、匯款回條│電話恐嚇（原審證物卷│
│  │八號前        │      │                          │000000000000│影本（警卷│一六０頁）          │
│  │YW-8711       │      │                          │00          │第二０九～二│                    │
│  │              │      │                          │（見本院上訴│一二頁）    │                    │
│  │              │      │                          │卷第二七九頁│            │                    │
│  │              │      │                          │）          │            │                    │
├─┼───────┼───┼─────────────┼──────┼──────┼──────────┤
│４│九十年四月廿五│午○○│同右                      │三萬元      │被害人筆錄、│甲亥○以0000000000號│
│  │日四時許      │      │                       │大眾商業銀行│車輛失竊查詢│電話（機號0000000000│
│  │台南縣仁德鄉上│      │                          │營業部      │表、匯款委託│83700）撥打被害人所 │
│  │崙村德崙路四二│      │                          │蔡素卿      │書影本（警卷│有電話恐嚇（原審證物│
│  │三號前        │      │                          │000000000000│第二一三～│卷一六０頁）        │
│  │VC-8255       │      │                          │（見本院上訴│二一六頁）  │                    │
│  │              │      │                          │卷第二六一頁│            │                    │
│  │              │      │                          │）          │            │                    │
├─┼───────┼───┼─────────────┼──────┼──────┼──────────┤
│５│九十年四月廿五│金瑞文│同右                      │三萬元      │被害人代理人│甲亥○以0000000000號│
│  │日七時許      │機電有│                          │大眾商業銀行│甲○○筆錄、│電話(機號00000000008│
│  │台南市東區東安│限公司│                          │營業部      │車輛失竊查詢│3700）撥打被害人所有│
│  │路一八五號前  │      │                          │蔡素卿      │表（警卷第│電話恐嚇（原審證物卷│
│  │F7-3195       │      │                          │000000000000│二一七～二一│一六０頁）          │
│  │              │      │                          │            │九頁）      │                    │
├─┼───────┼───┼─────────────┼──────┼──────┼──────────┤
│６│九十年四月廿五│建榮包│同右                      │三萬元      │被害人代理人│甲亥○以0000000000號│
│  │日七時許      │裝材料│                          │台北銀行高雄│己○○筆錄、│電話（機號0000000000│
│  │高雄縣彌陀鄉光│有限公│                          │分行        │車輛失竊查詢│59460）撥打被害人所 │
│  │和路二九號前  │司    │                          │蔡素卿      │表（警卷第│有電話恐嚇（原審證物│
│  │H7-7102       │      │                          │000000000000│二二０～二二│卷一五０頁）        │
│  │              │      │                          │（見本院上訴│一頁）      │                    │
│  │              │      │                          │卷第二三三頁│            │                    │
│  │              │      │                          │）          │            │                    │
├─┼───────┼───┼─────────────┼──────┼──────┼──────────┤
│７│九十年四月廿六│甲午○│同右                      │三萬元      │被害人筆錄、│甲亥○以0000000000號│
│  │日三時許      │      │                          │大眾銀行營業│車輛失竊查詢│電話(機號00000000008│
│  │高雄縣大寮鄉光│      │                          │部          │表、匯款申請│3700）撥打被害人所有│
│  │明路一段一一一│      │                          │蔡素卿      │書收人傳票影│電話恐嚇（原審證物卷│
│  │九號前        │   │                          │000000000000│本（警卷第│一五五頁）          │
│  │J5-5092       │      │                          │11          │二二二至二二│                    │
│  │              │      │                          │            │五頁）      │                    │
│  │              │      │                          │            │            │                    │
├─┼───────┼───┼─────────────┼──────┼──────┼──────────┤
│８│九十年四月廿六│謝銘峻│同右                      │三萬元      │被害人代理人│甲亥○以0000000000號│
│  │日六時許      │      │                          │上海銀行苓雅│Ｑ○○筆錄、│電話（機號0000000000│
│  │高雄縣大樹鄉中│      │                          │分行        │車輛失竊查詢│83700）撥打被害人所 │
│  │山路一０四號前│      │                          │蔡素卿      │表、匯款申請│有電話恐嚇（原審證物│
│  │YS-6328       │      │                          │000000000000│書影本（警卷│卷一五五頁）        │
│  │              │      │                          │04          │第二二六～│                    │
│  │              │      │                          │（見本院上訴│二二九頁）  │                    │
│  │              │      │                          │卷第二二七頁│            │                    │
│  │              │      │                          │）          │            │                    │
├─┼───────┼───┼─────────────┼──────┼──────┼──────────┤
│９│九十年四月廿七│丑○○│同右                      │三萬元      │被害人筆錄（│甲亥○以0000000000號│
│  │日六時五十分許│      │                          │寶島銀行苓雅│警卷第二三│電話(機號00000000008│
│  │高雄縣鳳山市鳳│      │                          │分行        │一～二三二頁│3700）撥打被害人所有│
│  │南路八六巷口  │      │                          │蔡素卿      │）          │電話恐嚇（原審證物卷│
│  │ZB-5416       │      │                          │000000000000│            │一五八頁）          │
│  │              │      │                          │00          │            │                    │
│  │              │      │                          │（見本院上訴│            │                    │
│  │              │      │                          │卷第二七九頁│            │                    │
│  │              │      │                          │）          │            │                    │
├─┼───────┼───┼─────────────┼──────┼──────┼──────────┤
│１０│九十年五月二日│甲○○│同右                      │七萬元      │被害人筆錄、│甲亥○以0000000000號│
│  │凌晨          │      │                          │上海銀行苓雅│電匯申請書影│電話（機號0000000000│
│  │台南縣仁德鄉太│      │                          │分行        │本（警卷第│83700）撥打被害人所 │
│  │子村長興四街空│      │                          │蔡素卿      │二三三～二三│有電話恐嚇（原審證物│
│  │地旁          │      │                          │000000000000│五頁）      │卷一六六頁）        │
│  │J3-8875       │      │                          │04          │            │                    │
│  │              │      │                          │（見本院上訴│            │                    │
│  │              │      │                          │卷第二二八頁│            │                    │
│  │              │      │                          │）          │            │                    │
├─┼───────┼───┼─────────────┼──────┼──────┼──────────┤
││九十年五月二日│國鈁興│同右                      │四萬二千元  │被害人代理人│甲亥○以0000000000號│
│  │七時許        │業股份│                          │台北銀行高雄│Ｖ○○○筆錄│電話(機號00000000000│
│  │台南縣仁德鄉中│有限公│     │分行        │、車輛失竊查│9460）撥打被害人所有│
│  │正路二段九七巷│司    │                          │蔡素卿      │詢表、匯款申│電話恐嚇（原審證物卷│
│  │五六號前      │      │                          │000000000000│請書影本（警│一七七頁）          │
│  │UN-6001       │      │                          │（見本院上訴│卷第二三六│                    │
│  │              │      │                          │卷第二三三頁│～二三八頁）│                    │
│  │              │      │                          │）          │            │                    │
│  │              │      │                          │            │            │                    │
├─┼───────┼───┼─────────────┼──────┼──────┼──────────┤
││九十年五月二日│三富塗│同右                      │勒贖七萬元  │被害人代理人│甲亥○以0000000000號│
│  │七時十分許    │料工業│                          │不詳銀行帳戶│未○○筆錄（│電話（機號0000000000│
│  │台南縣歸仁鄉崙│有限公│                          │（未匯款）  │警卷第二三│83700）撥打被害人所 │
│  │頂村大成路二八│司    │                          │            │九～二四０頁│有電話恐嚇（原審證物│
│  │七號前        │      │                          │            │）          │卷一六六頁）        │
│  │YQ-2017       │      │                          │            │            │                    │
├─┼───────┼───┼─────────────┼──────┼──────┼──────────┤
││九十年五月二日│楊易股│同右                      │七萬元      │被害人代理人│甲亥○以0000000000號│
│  │七時十五分許  │份有限│                          │不詳銀行帳戶│巳○筆錄（警│電話（機號0000000000│
│  │台南縣仁德鄉長│公司  │                          │（未匯款）  │卷第二四二│83700）撥打被害人所 │
│  │興四街八二巷十│      │                          │            │～二四三頁  │有電話恐嚇（原審證物│
│  │號前          │      │                          │            │）          │卷一六六頁）        │
│  │J3-8875       │      │                          │            │            │                    │
├─┼───────┼───┼─────────────┼──────┼──────┼──────────┤
││九十年五月二日│甲丙○│同右                      │五萬元      │被害人筆錄、│甲亥○以0000000000號│
│  │八時許        │      │                          │寶島銀行苓雅│車輛失竊查詢│電話(機號00000000008│
│  │高雄市左營區重│      │                          │分行        │表（警卷第│3700）撥打被害人所有│
│  │仁路與立府路口│      │                          │蔡素卿      │二四五～二四│電話恐嚇（原審證物卷│
│  │ZC-3326       │      │                          │000000000000│六頁）      │一六六頁）          │
│  │              │      │                          │00          │            │                    │
│  │              │      │             │（見本院上訴│            │                    │
│  │              │      │                          │卷第二七九頁│            │                    │
│  │              │      │                          │）          │            │                    │
│  │              │      │                          │            │            │                    │
├─┼───────┼───┼─────────────┼──────┼──────┼──────────┤
││九十年五月三日│卯○○│同右                      │三萬七千元  │車輛失竊查詢│甲亥○以0000000000號│
│  │七時許        │      │                          │台北銀行高雄│表（警卷第│電話(機號00000000000│
│  │台南縣永康市龍│      │                          │分行        │二四七頁）  │9460）撥打被害人所有│
│  │潭街一一０號前│      │                          │蔡素卿      │            │電話恐嚇（原審證物卷│
│  │J3-5285       │      │                          │000000000000│       │一六三頁）          │
│  │              │      │                          │（見本院上訴│            │                    │
│  │              │      │                          │卷第二三三頁│            │                    │
│  │              │      │                          │）          │            │                    │
├─┼───────┼───┼─────────────┼──────┼──────┼──────────┤
││九十年五月三日│蔡魏素│同右                      │三萬元      │被害人筆錄、│甲亥○以0000000000號│
│  │七時許        │雲    │                          │台北銀行高雄│車輛失竊查詢│電話(機號00000000000│
│  │台南縣永康市大│      │                          │分行        │表、匯款申請│9460）撥打被害人所有│
│  │灣一街三五六號│      │                          │蔡素卿      │書（警卷第│電話恐嚇（證物卷一六│
│  │前            │      │                          │000000000000│二四八～二五│三頁）              │
│  │2M-8808       │      │                          │（見本院上訴│一頁）      │                    │
│  │              │      │                          │卷第二三三頁│            │                    │
│  │              │      │                          │）          │            │                    │
├─┼───────┼───┼─────────────┼──────┼──────┼──────────┤
││九十年五月三日│Ｅ○○│同右                      │十萬元      │被害人筆錄（│甲亥○以0000000000號│
│  │八時三十分許  │      │                          │寶島銀行苓雅│警卷第二五│電話(機號00000000008│
│  │高雄縣鳳山市武│      │                          │分行        │二頁）      │3700）撥打被害人所有│
│  │慶二路一三六號│      │                          │蔡素卿      │            │電話恐嚇（原審證物卷│
│  │前            │      │                          │000000000000│            │一六八頁）          │
│  │2F-0971       │      │                     │00          │            │                    │
├─┼───────┼───┼─────────────┼──────┼──────┼──────────┤
││九十年五月三日│蔡禧灃│同右                      │勒贖金額、銀│被害人筆錄（│甲亥○以0000000000號│
│  │某時許        │      │                          │行帳戶不詳（│警卷第二五│電話(機號00000000008│
│  │高雄市左營區左│      │                          │未匯款）    │三頁）      │3700）撥打被害人所有│
│  │營大路四九二巷│      │                          │            │            │電話恐嚇（原審證物卷│
│  │二八弄十六號前│      │                          │            │            │一六八頁）          │
│  │ZA-9002       │      │                          │            │            │                    │
├─┼───────┼───┼─────────────┼──────┼──────┼──────────┤
││九十年五月四日│戌○○│同右                      │一萬元 │被害人筆錄（│甲亥○以0000000000號│
│  │八時許        │      │                          │寶島銀行苓雅│警卷第二五│電話（機號0000000000│
│  │高雄市左營區孟│      │                          │分行        │四～二五五頁│83700）撥打被害人所 │
│  │子與力大路口  │      │                          │蔡素卿      │）          │有電話恐嚇（原審證物│
│  │ZE-6308       │      │                          │000000000000│            │卷一七三頁）        │
│  │              │      │                          │00          │            │                    │
├─┼───────┼───┼─────────────┼──────┼──────┼──────────┤
││九十年五月七日│ｚ○○│同右                      │四萬元      │被害人筆錄、│甲亥○以0000000000號│
│  │八時許        │      │                          │不詳銀行帳戶│車輛失竊查詢│電話(機號00000000000│
│  │高雄縣鳳山市澄│      │                          │            │表、儲金簿轉│9460）撥打被害人所有│
│  │清路自強陸橋下│      │                          │            │帳明細（警卷│電話恐嚇（原審證物卷│
│  │C3-6662       │      │                          │            │第二五六～│一七七頁）          │
│  │              │      │                          │            │二五八頁）  │                    │
│  │              │      │                          │            │            │                    │
│  │              │      │                          │            │            │                    │
├─┼───────┼───┼─────────────┼──────┼──────┼──────────┤
││九十年五月七日│劉李玉│同右                      │三萬五千元（│被害人代理人│甲亥○以0000000000及│
│  │十時許        │花    │                          │分一萬元、二│甲丁○筆錄、│0000000000號電話(機 │
│  │高雄市苓雅區建│      │                          │萬五千元二筆│車輛失竊查詢│號000000000083700） │
│  │國一路六四巷口│ │                          │）          │表（警卷第│撥打被害人所有電話（│
│  │YR-0337       │      │                          │上海銀行苓雅│二六０～二六│原審證物卷一七四至一│
│  │              │      │                          │分行  蔡素卿│一頁）      │七五頁）            │
│  │              │      │                          │000000000000│            │                    │
│  │              │      │                          │04、及上海行│            │                    │
│  │              │      │                          │另一不詳帳戶│            │                    │
│  │              │      │                          │（見本院上訴│            │                    │
│  │              │      │                          │卷第二二八頁│            │                    │
│  │              │      │                          │）          │            │                    │
├─┼───────┼───┼─────────────┼──────┼──────┼──────────┤
││九十年五月八日│黃金珠│同右                      │一萬五千元  │被害人代理人│甲亥○以0000000000號│
│  │八時許        │      │                          │寶島銀行苓雅│ｗ○○筆錄、│電話(機號00000000008│
│  │高雄市三民區大│      │                          │分行        │車輛失竊查詢│3700）撥打被害人所有│
│  │中一路二二七號│      │                          │蔡素卿      │表（警卷第│電話恐嚇（原審證物卷│
│  │前            │      │                          │00000000000 │二六二～二六│一七五頁）          │
│  │D6-5330       │      │                          │100         │三頁）      │                    │
│  │              │      │                          │（見本院上訴│            │                    │
│  │              │      │                          │卷第二七九頁│            │                    │
│  │              │      │                          │）          │            │           │
├─┼───────┼───┼─────────────┼──────┼──────┼──────────┤
││九十年五月九日│楊陸秀│同右                      │七萬元（分三│被害人代理人│甲亥○以0000000000號│
│  │八時許        │莉    │                          │萬五千元、三│ｇ○○筆錄、│電話（機號0000000000│
│  │高雄市三民區本│      │                          │萬五千元二筆│車輛失竊查詢│59460）撥打被害人所 │
│  │安里大裕與明誠│      │                          │）          │表、匯款回條│有電話恐嚇並在樊啟明│
│  │路口          │      │                          │台北及寶島銀│影本（警卷│住處查獲被害人車號（│
│  │VN-7336       │      │                          │行高雄分行  │第二六四～二│證物卷一七八頁）    │
│  │              │      │                          │蔡素卿      │六七頁）    │                    │
│  │              │      │                          │000000000000│            │                    │
│  │ │      │                          │及0000000000│            │                    │
│  │              │      │                          │1100        │            │                    │
│  │              │      │                          │（見本院上訴│            │                    │
│  │              │      │                          │卷第二三三頁│            │                    │
│  │              │      │                          │、二七九頁）│            │                    │
│  │              │      │                          │            │            │                    │
├─┼───────┼───┼─────────────┼──────┼──────┼──────────┤
││九十年五月九日│ｕ○○│同右                      │一萬元      │被害人筆錄、│甲亥○以0000000000號│
│  │十二時許      │      │                          │寶島銀行苓雅│車輛失竊查詢│電話(機號00000000008│
│  │高雄市三民區大│      │   │分行        │表（警卷第│3700）撥打被害人所有│
│  │中一路二二七號│      │                          │蔡素卿      │二六八～二六│電話恐嚇（原審證物卷│
│  │前            │      │                          │000000000000│九頁）      │一八０頁）          │
│  │YR-2800       │      │                          │00          │            │                    │
│  │              │      │                          │（見本院上訴│            │                    │
│  │              │      │                          │卷第二七九頁│            │                    │
│  │              │      │                          │）          │            │                    │
├─┼───────┼───┼─────────────┼──────┼──────┼──────────┤
││九十年五月十五│呂玉貞│同右                      │五萬元      │被害人代理人│甲亥○以0000000000號│
│  │日五時許      │      │                          │板信商業銀行│甲申○筆錄、│電話（機號0000000000│
│  │高雄市前鎮區保│      │                          │苓雅分行    │車輛失竊查詢│83700）撥打被害人所 │
│  │泰與瑞福路口  │      │                          │張瑋玲      │表（警卷第│有電話恐嚇（原審證物│
│  │S7-6705       │      │                          │000000000000│二七０～二七│卷一八一頁）        │
│  │              │      │                          │59          │三頁）      │                    │
│  │              │      │                          │（見本院上訴│            │                    │
│  │              │      │                          │卷第三四六頁│            │                    │
│  │              │      │                          │）          │            │                    │
├─┼───────┼───┼─────────────┼──────┼──────┼──────────┤
││九十年五月十六│ｏ○○│同右                      │三萬元      │被害人筆錄（│甲亥○以0000000000號│
│  │日         │      │                          │板信商銀苓雅│警卷第二七│電話(機號00000000008│
│  │高雄縣鳳山市建│      │                          │分行        │四～二七五頁│3700）撥打被害人所有│
│  │國路旁        │      │                          │張瑋玲      │）          │電話恐嚇（原審證物卷│
│  │F7-7018       │      │                          │000000000000│            │一八一頁）          │
│  │              │      │                          │59          │            │                    │
│  │              │      │                          │（見本院上訴│            │                    │
│  │              │      │                          │卷第三四六頁│            │                    │
│  │              │      │                          │）          │            │                    │
├─┼───────┼───┼─────────────┼──────┼──────┼──────────┤
││九十年五月十八│張林燕│同右           │四萬元      │被害人代理人│甲亥○以0000000000號│
│  │日六時        │惠    │                          │寶島銀行苓雅│ｅ○○筆錄、│電話(機號00000000008│
│  │高雄市三民區大│      │                          │分行        │車輛協尋証明│3700）撥打被害人所有│
│  │豐一路九四號前│      │                          │蔡素卿      │單影本、車輛│電話恐嚇（原審證物卷│
│  │J8-6477       │      │                          │000000000000│失竊查詢表（│一八四頁）          │
│  │              │      │                          │00          │警卷第二七│                    │
│  │              │      │                          │（見本院上訴│六～二七八頁│                    │
│  │              │      │                          │卷第二七九頁│）          │                    │
│  │              │      │                          │）          │            │                    │
├─┼───────┼───┼─────────────┼──────┼──────┼──────────┤
││九十年五月十八│曹必裕│同右                      │五萬元      │被害人代理人│甲亥○以0000000000號│
│  │日七時許      │      │                          │板信銀行苓雅│Ｆ○○筆錄、│電話(機號00000000008│
│  │高雄市苓雅區武│      │                          │分行        │車輛失竊查詢│3700）撥打被害人所有│
│  │慶三路一號前  │      │                          │張瑋玲      │表（警卷第│電話恐嚇（原審證物卷│
│  │VP-6492       │      │                          │000000000000│二八０～二八│一八三頁）          │
│  │              │      │                          │59          │一頁）      │                    │
│  │              │      │                          │（見本院上訴│            │                    │
│  │              │      │                          │卷第三四六頁│            │                    │
│  │              │      │                          │）          │            │                    │
├─┼───────┼───┼─────────────┼──────┼──────┼──────────┤
││九十年五月廿一│ｊ○○│同右                      │三萬元      │被害人筆錄、│甲亥○以0000000000號│
│  │日五時許      │      │                          │寶島銀行苓雅│車輛失竊查詢│電話(機號00000000008│
│  │高雄市苓雅區福│      │                          │分行        │表（警卷第│3700）撥打被害人所有│
│  │建街二四六號前│      │                          │蔡素卿      │二八二～二八│電話恐嚇（原審證物卷│
│  │ZB-0600       │      │                          │000000000000│三頁）      │一八六頁）          │
│  │              │      │                          │00          │            │                    │
│  │              │      │                          │（見本院上訴│            │                    │
│  │              │      │                          │卷第二七九頁│            │                    │
│  │              │      │                   │）          │            │                    │
├─┼───────┼───┼─────────────┼──────┼──────┼──────────┤
││九十年五月廿一│涂林順│同右                      │勒贖金額、銀│被害人筆錄、│甲亥○以0000000000號│
│  │日八時許      │      │                          │行帳戶不詳  │車輛失竊查詢│電話(機號00000000008│
│  │高雄市左營區大│      │                          │（未匯款）  │表、贓物領據│3700）撥打被害人所有│
│  │中二路與自由路│      │                          │            │（警卷第二│電話恐嚇（原審證物卷│
│  │口            │      │                          │            │八四~ 二八六│一八九頁）          │
│  │YS-3463       │      │                          │            │頁）        │                    │
├─┼───────┼───┼─────────────┼──────┼──────┼──────────┤
││九十年五月廿一│Ｙ○○│同右                      │勒贖金額、銀│被害人筆錄、│甲亥○以0000000000號│
│  │日八時許      │      │                          │行帳戶不詳  │車輛失竊查詢│電話（機號0000000000│
│  │高雄縣鳳山市保│      │                          │（未匯款）  │表（警卷第│83700）撥打被害人所 │
│  │泰路三七０巷六│      │                          │            │二八七～二八│有電話恐嚇（原審證物│
│  │號前          │      │                          │            │八頁）      │卷一八九頁）        │
│  │YW-0920       │      │                          │            │            │                    │
├─┼───────┼───┼─────────────┼──────┼──────┼──────────┤
││九十年五月廿二│蔡陳秀│同右                      │五萬元      │被害人代理人│甲亥○以0000000000號│
│  │日凌晨        │美    │                          │合作金庫南高│Ｈ○○筆錄（│電話（機號0000000000│
│  │台南市○○○路│      │                          │雄分行      │警卷第二八│83700）撥打被害人所 │
│  │N2-0596       │      │                          │張瑋玲      │九～二九０頁│有電話恐嚇（原審證物│
│  │              │      │                          │000000000000│）          │卷一八八頁）        │
│  │              │      │                          │2           │            │                    │
├─┼───────┼───┼─────────────┼──────┼──────┼──────────┤
││九十年五月廿二│Ｗ○○│同右                      │三萬五千元  │被害人筆錄、│甲亥○以0000000000號│
│  │日七時許      │      │                          │高雄銀行苓雅│車輛失竊查詢│電話（機號0000000000│
│  │台南市東區崇明│      │                          │分行        │表（警卷第│83700）撥打被害人所 │
│  │路二七０號前  │      │                          │張瑋玲      │二九二～二九│有電話恐嚇（原審證物│
│  │7J-8472       │      │                          │000000000000│四頁）      │卷一八八頁）        │
│  │              │      │                          │（見本院上訴│            │                    │
│  │              │      │                          │卷第二四一頁│            │                    │
│  │              │      │                          │）          │            │                    │
├─┼───────┼───┼─────────────┼──────┼──────┼──────────┤
││九十年五月廿二│Ｄ○○│同右                      │六萬元      │被害人筆錄、│甲亥○以0000000000號│
│  │日八時許      │      │                          │高雄銀行苓雅│匯出匯款收執│電話（機號0000000000│
│  │高雄市苓雅區武│      │                          │分行        │聯、贓物領據│83700）撥打被害人所 │
│  │昌路某處      │      │                          │張瑋玲      │（警卷第二│有電話恐嚇（原審證物│
│  │P3-1099       │      │                          │000000000000│九五～二九九│卷一八八頁）        │
│  │              │      │                          │       │頁）        │                    │
│  │              │      │                          │            │            │                    │
├─┼───────┼───┼─────────────┼──────┼──────┼──────────┤
││九十年五月廿二│乙○○│同右                      │五萬元入寶│被害人筆錄、│甲亥○以0000000000號│
│  │日八時        │      │                          │島銀行苓雅分│車輛失竊查詢│電話(機號00000000000│
│  │高雄縣岡山鎮信│      │                          │行蔡素卿0181│表、匯款回條│9460）撥打被害人所有│
│  │義里大義二路三│      │                          │0000000000帳│（原審卷(一)第│電話恐嚇（原審證物卷│
│  │一五號前      │      │                          │戶後遭凍結，│三００～三０│五五頁）            │
│  │N6-3000       │      │                          │再五萬元進│一、原審卷(二)│                    │
│  │              │      │                          │入華南銀行岡│第一四八、一│         │
│  │              │      │                          │山分行張瑋玲│七０頁）    │                    │
│  │              │      │                          │000000000000│            │                    │
│  │              │      │                          │（見本院上訴│            │                    │
│  │              │      │                          │卷第二七九、│            │                    │
│  │              │      │                          │二四九頁）  │            │                    │
│  │              │      │                          │            │            │                    │
│  │              │      │                          │            │            │                    │
├─┼───────┼───┼─────────────┼──────┼──────┼──────────┤
││九十年五月廿三│ｑ○○│同右                      │勒贖五萬元  │被害人筆錄（│甲亥○以0000000000及│
│  │日六時許      │      │                          │銀行帳戶不詳│警卷第三０│0000000000號電話(機 │
│  │高雄縣鳥松鄉仁│      │                          │（未匯款）  │０～三０一頁│號000000000083700） │
│  │美村仁德路八之│      │                          │            │）          │撥打被害人電話恐嚇（│
│  │三號前        │      │                          │            │            │原審證物卷一九一至九│
│  │R2-6922       │      │                          │            │            │一九八頁）          │
├─┼───────┼───┼─────────────┼──────┼──────┼──────────┤
││九十年五月廿三│郭秋雪│同右                      │二萬八千元  │被害人代理人│甲亥○以0000000000號│
│  │日七時許      │      │                          │高雄銀行苓雅│江士擬筆錄、│電話（機號0000000000│
│  │高雄市左營區榮│      │                          │分行        │車輛失竊查詢│83700）撥打被害人所 │
│  │總路與榮耀街口│      │ │張瑋玲      │表、匯款回條│有電話恐嚇（原審證物│
│  │H8-6706       │      │                          │000000000000│影本（警卷│卷一九九頁）        │
│  │              │      │                          │（見本院上訴│第三０二～三│                    │
│  │              │      │                          │卷第二四一頁│０五頁）    │                    │
│  │              │      │                          │）          │            │                    │
├─┼───────┼───┼─────────────┼──────┼──────┼──────────┤
││九十年五月廿三│郭吳碧│同右                      │一萬元      │被害人代理人│甲亥○以0000000000號│
│  │日八時許      │玉    │                          │大眾銀行博愛│寅○○筆錄、│電話(機號00000000008│
│  │高雄市苓雅區中│      │                          │分行        │車輛失竊查詢│3700）撥打被害人所有│
│  │正路中正公園停│      │                          │鄭普文      │表（警卷第│電話恐嚇（原審證物卷│
│  │車格內        │      │                          │000000000000│三０六～三０│一九八頁）          │
│  │YS-2716       │      │                          │（見本院上訴│七頁）      │                    │
│  │              │      │                          │卷二七一頁）│            │                    │
│  │              │      │                          │            │            │                    │
├─┼───────┼───┼─────────────┼──────┼──────┼──────────┤
││九十年五月廿四│張金枝│同右                      │一萬五千元  │被害人代理人│甲亥○以0000000000及│
│  │日八時許      │      │                          │中興銀行    │甲庚○筆錄、│0000000000號電話（機│
│  │高雄市三民區義│      │                          │鄭普文      │車輛失竊查詢│號皆為00000000008370│
│  │德路義德公園旁│      │                          │000-00000000│表（警卷第│0）撥打被害人所有電 │
│  │ZD-3630       │      │                          │00000000    │三０八～三０│話恐嚇（原審證物卷一│
│  │              │      │                          │            │九頁）      │九九頁）            │
├─┼───────┼───┼─────────────┼──────┼──────┼──────────┤
││九十年五月廿四│洪庭瑞│同右                      │勒贖八萬元  │被害人筆錄（│甲亥○以0000000000號│
│  │日九時三十分許│      │                          │不詳銀行帳戶│警卷第三一│電話（機號0000000000│
│  │高雄縣鳳山市自│      │                          │（未匯款）  │０頁）      │83700）撥打被害人所 │
│  │由路二八五巷口│      │                          │            │            │有電話恐嚇（原審證物│
│  │S6-5989       │      │                          │            │            │卷一九九頁）        │
├─┼───────┼───┼─────────────┼──────┼──────┼──────────┤
││九十年五月廿六│華帷股│同右         │勒贖六萬元  │被害人代理人│甲亥○以0000000000號│
│  │日八時許      │份有限│                          │不詳銀行帳戶│甲己○筆錄、│電話(機號00000000008│
│  │高雄市苓雅區建│公司  │                          │（未匯款）  │車輛失竊查詢│3700）撥打被害人所有│
│  │國一路一四七號│      │                          │            │表（警卷第│電話恐嚇（原審證物卷│
│  │前            │      │                          │            │三一七～三一│二０四頁）          │
│  │YG-9237       │      │                          │            │八頁）      │                    │
├─┼───────┼───┼─────────────┼──────┼──────┼──────────┤
││九十年五月廿九│ｖ○○│同右                      │三萬五千元  │被害人筆錄（│甲亥○以0000000000號│
│  │日九時許      │      │                          │高新銀行三民│車輛失竊查詢│電話（機號0000000000│
│  │高雄市苓雅區中│      │                          │分行        │表（警卷第│83700）撥打被害人所 │
│  │正二路五六巷十│      │                          │鄭普文      │三一九～三二│有電話恐嚇（原審證物│
│  │七號前        │      │                          │000000000000│０頁）      │卷一九０頁）        │
│  │ZA-7775       │      │                          │（見本院上訴│            │                    │
│  │              │      │                          │卷第三四○頁│            │                    │
│  │              │      │                          │）          │            │                    │
├─┼───────┼───┼─────────────┼──────┼──────┼──────────┤
││九十年五月廿九│祥圃實│同右                      │勒贖六萬元  │被害人代理人│甲亥○以0000000000及│
│  │日九時許      │業股份│                          │銀行帳戶不詳│ｃ○○筆錄、│0000000000號電話(機 │
│  │高雄市三民區九│有限公│                          │（未匯款）  │車輛失竊查詢│號000000000083700及4│
│  │如一路五六五巷│司    │                          │            │表（警卷第│00000000000000）撥打│
│  │口            │      │                          │            │三二一～三二│被害人所有電話恐嚇（│
│  │C7-4472       │      │                          │            │三頁）      │原審證物卷一九０、二│
│  │              │      │                          │            │            │０九頁）            │
├─┼───────┼───┼─────────────┼──────┼──────┼──────────┤
││九十年五月三十│ｈ○○│同右                      │五萬元      │被害人筆錄、│甲亥○以0000000000號│
│  │日九時許      │      │                          │大眾銀行博愛│車輛失竊查詢│電話（機號0000000000│
│  │高雄縣大寮鄉影│      │                          │分行        │表（警卷第│83700）撥打被害人所 │
│  │七路與鳳林四路│      │                          │鄭普文      │三三一～三三│有電話恐嚇（原審證物│
│  │口            │      │                 │000000000000│三頁）      │卷二０五頁）        │
│  │D7-3103       │      │                          │5641        │            │                    │
│  │              │      │                          │（見本院上訴│            │                    │
│  │              │      │                          │卷第二七一頁│            │                    │
│  │              │      │                          │）          │            │                    │
├─┼───────┼───┼─────────────┼──────┼──────┼──────────┤
││九十年五月卅一│曹萍萍│同右                      │三萬五千元  │被害人代理人│甲亥○以0000000000號│
│  │日八時許      │      │                          │中興商業銀行│黃○○筆錄、│電話（機號0000000000│
│  │高雄市苓雅區武│      │                          │高雄分行    │車輛失竊查詢│3840）撥打被害人所有│
│  │營路六二五號前│      │                          │鄭普文      │表、匯款回條│電話恐嚇，並在樊屋內│
│  │ZD-8658       │      │                          │000000000000│影本（警卷│查獲車籍資料（原審證│
│  │              │      │                          │            │第三四０～三│物卷二０八頁）      │
│  │              │      │                          │            │四三頁）    │                    │
│  │              │      │                          │            │            │                    │
├─┼───────┼───┼─────────────┼──────┼──────┼──────────┤
││九十年五月卅一│蔡妙榮│同右                      │四萬五千元  │被害人代理人│甲亥○以0000000000號│
│  │日七時許      │      │                          │大眾銀行博愛│Ｌ○○筆錄、│電話（機號0000000000│
│  │高雄市苓雅區林│      │                          │分行        │車輛失竊查詢│9460＆00000000000946│
│  │貴里和平二路三│      │                          │鄭普文      │表（原審卷(一)│0）撥打被害人所有電 │
│  │００巷內      │      │                          │000000000000│三二五～三二│話恐嚇（原審證物卷一│
│  │ZB-1075       │      │                          │（見本院上訴│六頁）      │九六頁）            │
│  │              │      │                          │卷第二七一頁│            │                    │
│  │              │      │                          │）          │            │                    │
├─┼───────┼───┼─────────────┼──────┼──────┼──────────┤
││九十年六月三日│施素貞│同右                      │勒贖五萬元  │被害人代理人│甲亥○以0000000000號│
│  │十時許        │      │                          │不詳銀行帳戶│ｘ○○筆錄、│電話（機號0000000000│
│  │高雄市三民區義│      │                          │（未匯款）  │車輛失竊查詢│59460）撥打被害人所 │
│  │華路二七二巷一│      │                          │            │表（警卷第│有電話恐嚇（原審證物│
│  │之一號前      │      │                         │            │三四四～三四│卷一九七頁）        │
│  │ZF-1577       │      │                          │            │五頁）      │                    │
├─┼───────┼───┼─────────────┼──────┼──────┼──────────┤
││九十年六月四日│ｋ○○│同右                      │勒贖六萬元  │被害人筆錄（│甲亥○以0000000000號│
│  │凌晨          │      │                          │銀行帳戶不詳│警卷第三四│電話(機號00000000000│
│  │高雄市前鎮區英│      │                          │（未匯款）  │六～三四七）│9460）撥打被害人所有│
│  │德橫巷口      │      │                          │            │            │電話恐嚇（原審證物卷│
│  │E8-9910       │      │                          │            │            │一九七頁）          │
├─┼───────┼───┼─────────────┼──────┼──────┼──────────┤
││九十年六月四日│王彰銘│同右                      │四萬五千元  │被害人筆錄、│甲亥○以0000000000號│
│  │凌晨          │      │                          │大眾銀行博愛│車籍查詢資料│電話（序號0000000000│
│  │高雄市苓雅區福│      │                          │分行        │（警卷第三│59460）撥打被害人所 │
│  │德三路旁      │      │                          │鄭普文      │四九～三五一│有電話恐嚇（原審證物│
│  │ZC-4846       │      │                          │000000000000│頁）        │卷一九七頁）        │
│  │              │      │                          │（見本院上訴│            │                    │
│  │              │      │                          │卷第二七一頁│            │                    │
│  │              │      │                          │）          │            │                    │
├─┼───────┼───┼─────────────┼──────┼──────┼──────────┤
││九十年六月八日│子○○│同右                      │勒贖三萬元  │被害人筆錄、│甲亥○以0000000000號│
│  │六時許        │      │                          │中興銀行高雄│車輛失竊查詢│電話（序號0000000000│
│  │高雄縣鳳山市五│      │                          │分行        │表（警卷第│59460）撥打被害人所 │
│  │甲一路老爺加油│      │                          │鄭普文      │三六三～三六│有電話恐嚇（原審證物│
│  │站旁          │      │                          │000000000000│六頁）      │卷二一一頁）        │
│  │E5-4836       │      │                          │（未匯款）  │            │                    │
├─┼───────┼───┼─────────────┼──────┼──────┼──────────┤
││九十年六月八日│甲辛○│同右                      │勒贖六萬元  │被害人筆錄（│甲亥○以0000000000號│
│  │十時許        │      │                          │不詳銀行帳戶│警卷第三六│電話（序號0000000000│
│  │高雄市苓雅區正│      │                          │（未匯款）  │七頁）      │59460）撥打被害人所 │
│  │義路三０九巷與│     │                          │            │            │有電話恐嚇（原審證物│
│  │建國路六二    │      │                          │            │            │卷二一一頁）        │
│  │HU-0216       │      │                          │            │            │                    │
└─┴───────┴───┴─────────────┴──────┴──────┴──────────┘
附表三：
┌─┬───────┬───┬─────────────┬──────┬──────┬──────────┐
│編│失竊時間、地點│被害人│      犯  罪  手  法      │匯款金額及匯│            │備               註 │
│號│              │姓  名│                          │款銀行帳號  │            │                    │
├─┼───────┼───┼─────────────┼──────┼──────┼──────────┤
│１│九十年五月廿四│甲甲○│如事實欄三所載            │三萬五千元  │被害人筆錄、│甲天○以0000000000號│
│  │日六時許      │      │         │不詳銀行帳戶│車輛失竊查詢│電話(機號00000000000│
│  │屏東縣（市）廣│      │                          │            │表（原審卷(一)│9450）撥打被害人所有│
│  │東南路七號前  │      │                          │            │三０四～三０│電話恐嚇（原審證物卷│
│  │J9-0877       │      │                          │            │六頁）      │二一三頁）          │
│  │              │      │                          │            │            │                    │
├─┼───────┼───┼─────────────┼──────┼──────┼──────────┤
│２│九十年五月廿五│ｙ○○│同右                      │肆萬元      │被害人筆錄、│甲天○以0000000000號│
│  │日六時許      │      │                          │匯款銀行帳戶│車輛失竊查詢│電話（機號0000000000│
│  │高雄縣大寮鄉潮│      │                          │不詳        │表（警卷第│45820）撥打被害人所 │
│  │寮路二號之二前│      │                          │            │三一四～三一│有電話恐嚇（原審證物│
│  │YN-2219       │      │                          │            │六頁）      │卷二一五頁）        │
│  │              │      │                          │            │            │                    │
├─┼───────┼───┼─────────────┼──────┼──────┼──────────┤
│３│九十年五月廿五│陳福龍│同右                      │三萬二千元  │被害人筆錄（│甲天○以0000000000號│
│  │日六時許      │      │                          │富邦銀行    │原審卷(一)第三│電話（機號0000000000│
│  │屏東縣(市)建豐│      │                          │不詳帳戶    │０七～三０八│19450）撥打被害人所 │
│  │路二０一號前  │      │                          │            │頁）        │有電話恐嚇（原審證物│
│  │K2-2630       │      │                          │            │            │卷二一四頁）        │
├─┼───────┼───┼─────────────┼──────┼──────┼──────────┤
│４│九十年五月廿八│林奕辰│同右                      │三萬元      │被害人筆錄、│甲天○以0000000000號│
│  │日六時許      │      │                          │玉山銀行高雄│ＡＴＭ轉帳明│電話（機號0000000000│
│  │屏東縣（市）廣│      │                          │分行        │細（原審卷(一)│45820）撥打被害人所 │
│  │東路七七七號前│      │                          │鍾主亮      │第三０九～三│有電話恐嚇（原審證物│
│  │K2-3788       │      │                          │000000000000│一一頁）    │卷二一九頁）        │
│  │              │      │                          │4           │            │                    │
├─┼───────┼───┼─────────────┼──────┼──────┼──────────┤
│５│九十年五月廿八│林茂鎮│同右                      │勒贖金額、銀│被害人代理人│甲天○以0000000000號│
│  │日七時許      │      │                          │行帳戶不詳  │Ｉ○○筆錄、│電話（機號0000000000│
│  │屏東縣(市)瑞光│      │                 │（未匯款）  │車輛失竊查詢│45820恐嚇（原審證物 │
│  │里香揚巷五九之│      │                          │            │表（原審卷(一)│卷二一九頁）        │
│  │一號          │      │                          │            │第三一二～三│                    │
│  │P4-3495       │      │                          │            │一三頁）    │                    │
├─┼───────┼───┼─────────────┼──────┼──────┼──────────┤
│６│九十年五月廿八│ｐ○○│同右                      │三萬五千元  │被害人筆錄、│甲天○以0000000000號│
│  │日七時許      │      │                          │華南銀行新興│車輛失竊查詢│電話（機號0000000000│
│  │屏東縣(市)大連│      │                          │分行        │表、匯款回條│45820）撥打被害人所 │
│  │路一巷三弄二二│      │                          │鍾主亮      │影本（原審卷│有電話恐嚇（原審證物│
│  │號旁          │      │                          │000000000000│(一)第三一四～│卷二一九頁）        │
│  │YR-5962       │      │                          │（見本院上訴│三一七頁）  │                    │
│  │              │      │                          │卷第二五三頁│            │                    │
│  │              │      │                          │）          │            │                    │
├─┼───────┼───┼─────────────┼──────┼──────┼──────────┤
│７│九十年五月廿九│謝國棟│同右                      │二萬五千元  │被害人代理人│甲天○以0000000000號│
│  │日七時許      │      │                          │聯邦銀行高雄│Ｋ○○筆錄、│電話（機號0000000000│
│  │屏東縣萬丹鄉（│      │                          │分行        │車輛失竊查詢│45820）撥打被害人所 │
│  │街）二二九之八│      │                          │鍾主亮      │表、匯款回條│有電話恐嚇（原審證物│
│  │號            │      │                          │000000000000│影本（原審卷│卷二二四頁）        │
│  │YV-9815       │      │                          │（見本院上訴│(一)第三一八～│                    │
│  │              │      │                          │卷第三三五頁│三二一頁）  │                    │
│  │              │      │                          │）          │            │                    │
│  │              │      │                          │            │            │                    │
├─┼───────┼───┼─────────────┼──────┼──────┼──────────┤
│８│九十年五月三十│Ｂ○○│同右                      │三萬五千元  │被害人筆錄（│甲天○以0000000000號│
│  │日五時許      │      │                          │玉山銀行七賢│警卷第三二│電話（機號0000000000│
│  │高雄縣鳳山市長│      │                          │分行        │四頁）      │45820）撥打被害人所 │
│  │明街八號前    │      │                          │鍾主亮      │            │有電話恐嚇（原審證物│
│  │P2-6629       │      │                         │000000000000│            │卷二三二頁）        │
│  │              │      │                          │4           │            │                    │
│  │              │      │                          │（見本院上訴│            │                    │
│  │              │      │                          │卷第三一九頁│            │                    │
│  │              │      │                          │）          │            │                    │
├─┼───────┼───┼─────────────┼──────┼──────┼──────────┤
│９│九十年五月三十│ｉ○○│同右                      │二萬五千元  │被害人筆錄、│甲天○以0000000000號│
│  │日五時許      │      │                          │玉山銀行七賢│匯款證明書影│電話（機號0000000000│
│  │高雄縣大寮鄉義│      │                          │分行        │本（警卷第│58900）撥打被害人所 │
│  │發路十七號前  │      │                          │鍾主亮     │三二五～三二│有電話恐嚇（原審證物│
│  │D7-3398       │      │                          │000000000000│七頁）      │卷二二八頁）        │
│  │              │      │                          │4           │            │                    │
│  │              │      │                          │（見本院上訴│            │                    │
│  │              │      │                          │卷第三一九頁│            │                    │
│  │              │      │                          │）          │            │                    │
├─┼───────┼───┼─────────────┼──────┼──────┼──────────┤
│１０│九十年五月三十│辰○○│同右                      │勒贖金額、銀│被害人筆錄、│甲天○以0000000000號│
│  │日六時許      │      │                          │行帳戶不詳  │車輛失竊查詢│電話（機號0000000000│
│  │高雄縣鳳山市鳳│      │                          │（未匯款）  │表（警卷第│45820）撥打被害人所 │
│  │林路二四二號前│      │                          │            │三二八～三三│有電話恐嚇（原審證物│
│  │J8-1719       │      │                          │            │三０頁）    │卷二三０頁）        │
│  │              │      │                          │            │            │                    │
├─┼───────┼───┼─────────────┼──────┼──────┼──────────┤
││九十年五月卅一│甲壬○│同右                      │四萬五千元  │被害人筆錄、│甲天○以0000000000號│
│  │日七時        │      │                          │玉山銀行七賢│匯款回條影本│電話(序號00000000004│
│  │屏東縣東港鎮興│      │                          │分行        │（警卷第三│45820）撥打被害人所 │
│  │東路六五之七十│      │                          │鍾主亮      │三五～三三八│有電話恐嚇，並在嫌犯│
│  │號前          │      │                          │000000000000│頁）        │籃琮評身上查扣到被害│
│  │D7-5823       │     │                          │4           │            │人甲壬○所有０九三五│
│  │              │      │                          │（見本院上訴│            │三七七六七二門號卡（│
│  │              │      │                          │卷第三一九頁│            │警卷第二九頁反面、│
│  │              │      │                          │）          │            │證物卷第二三三頁）  │
├─┼───────┼───┼─────────────┼──────┼──────┼──────────┤
││九十年六月一日│周陳春│同右                      │一萬元      │被害人代理人│甲天○以0000000000號│
│  │三時許        │美    │                          │聯邦銀行高雄│亥○○筆錄、│電話（序號0000000000│
│  │屏東縣(市)信義│      │                          │分行        │車輛失竊查詢│45820）撥打被害人所 │
│  │街二六九巷四號│      │                          │鍾主亮      │表（原審卷(一)│有電話恐嚇（原審證物│
│  │前            │      │                          │000000000000│第三二七～三│卷二二八頁）        │
│  │YN-3771       │      │                          │（見本院上訴│二九頁）    │                    │
│  │              │      │                          │卷第三三五頁│            │                    │
│  │              │      │                          │）          │            │                    │
├─┼───────┼───┼─────────────┼──────┼──────┼──────────┤
││九十年六月六日│ｓ○○│同右                      │二萬五千元  │被害人筆錄（│甲天○以電話撥打被害│
│  │廿三時許      │      │                          │合作金庫高雄│警卷第三五│人電話恐嚇          │
│  │高雄縣鳳山市光│      │                          │分行        │二頁）      │                    │
│  │華東路二二號前│      │                          │張瑋玲      │            │                    │
│  │UN-8395       │      │                          │000000000000│            │               │
│  │              │      │                          │2           │            │                    │
│  │              │      │                          │（見本院上訴│            │                    │
│  │              │      │                          │卷第二三六頁│            │                    │
│  │              │      │                          │）          │            │                    │
├─┼───────┼───┼─────────────┼──────┼──────┼──────────┤
││九十年六月七日│玄○○│同右                      │四萬元      │被害人筆錄（│甲天○以0000000000號│
│  │六時許        │      │                          │富邦銀行前鎮│警卷第三五│電話（機號0000000000│
│  │高雄縣鳥松鄉（│      │                          │分行        │三頁）      │19450）撥打被害人所 │
│  │村）神農路旁  │      │                          │謝秀枝      │            │有電話恐嚇（原審證物│
│  │YW-0643     │      │                          │000000000000│            │卷二四五頁）        │
│  │              │      │                          │00          │            │                    │
│  │              │      │                          │（見本院上訴│            │                    │
│  │              │      │                          │卷第二五六頁│            │                    │
│  │              │      │                          │）          │            │                    │
├─┼───────┼───┼─────────────┼──────┼──────┼──────────┤
││九十年六月七日│劉慧莉│同右                      │二萬五千元  │被害人代理人│甲天○以0000000000號│
│  │六時許        │      │                          │大眾銀行大昌│甲癸○筆錄、│電話（序號0000000000│
│  │高雄市三民區九│      │                          │分行        │車輛失竊查詢│43820）撥打被害人所 │
│  │如一路一二八號│      │       │許耀丹      │表（警卷第│有電話恐嚇（原審證物│
│  │前            │      │                          │000000000000│三五四～三五│卷二四六頁）        │
│  │YU-6295       │      │                          │            │五頁）      │                    │
├─┼───────┼───┼─────────────┼──────┼──────┼──────────┤
││九十年六月七日│蔡芬蘭│同右                      │四萬元      │被害人代理人│甲天○以0000000000號│
│  │七時二十分許  │      │                          │大眾商業銀行│ｄ○○筆錄、│電話（序號0000000000│
│  │高雄市三民區大│      │                          │大昌分行    │車輛協尋証明│19450＆0000000000438│
│  │裕街九十八號前│      │                          │許耀丹      │單影本、贓物│20）撥打被害人所有電│
│  │YQ-1240       │      │                          │000000000000│領據、無摺提│話恐嚇（原審證物卷二│
│  │              │      │                          │            │款對帳單（警│四五頁）            │
│  │              │      │                          │            │卷第三五六│                    │
│  │              │      │                          │            │～三六０頁）│                    │
│  │              │      │                          │            │            │                    │
│  │              │      │                          │            │            │                    │
├─┼───────┼───┼─────────────┼──────┼──────┼──────────┤
││九十年六月七日│Ｃ○○│同右                      │二萬五千元  │被害人筆錄（│甲天○以0000000000號│
│  │八時三十分許  │      │                          │富邦銀行前鎮│警卷第三六│電話（序號0000000000│
│  │高雄縣鳳山市北│      │                          │分行        │一頁）      │19450＆0000000000438│
│  │平路二一七號前│      │                          │謝秀枝      │            │20）撥打被害人所有電│
│  │YU-3053       │      │                          │000000000000│            │話恐嚇（原審證物卷二│
│  │              │      │                          │00          │            │四五頁）            │
│  │              │      │                          │（見本院上訴│            │                    │
│  │              │      │                          │卷第二五六頁│            │                    │
│  │              │      │                          │）          │            │                    │
├─┼───────┼───┼─────────────┼──────┼──────┼──────────┤
││九十年六月七日│ｒ○○│同右                      │三萬二千元  │被害人筆錄（│甲天○以0000000000號│
│  │凌晨          │      │                          │華南銀行南高│警卷第三六│電話（序號0000000000│
│  │高雄縣鳳山市經│      │                          │雄分行      │二頁）      │438200）撥打被害人所│
│  │武路二六０號前│      │               │張瑋玲      │            │有電話恐嚇（原審證物│
│  │UP-8458       │      │                          │00000000000 │            │卷二四六頁）        │
├─┼───────┼───┼─────────────┼──────┼──────┼──────────┤
││九十年五月三十│陳明和│同右                      │勒贖五萬元、│被害人代理人│甲天○以0000000000號│
│  │一日五時許    │      │                          │匯款銀行帳戶│楊建財筆錄、│電話（機號0000000000│
│  │屏東潮洲鎮光春│      │                          │不詳        │失竊車輛查詢│45820）撥打被害人所 │
│  │里光春路一三三│      │                          │            │表（原審卷(一)│有電話恐嚇（原審證物│
│  │之一號前      │      │                          │            │第三二二～三│卷二三八頁）        │
│  │9M-5001       │      │                          │            │二四頁）    │                    │
└─┴───────┴───┴─────────────┴──────┴──────┴──────────┘
附表四
┌──┬──────────────────────────────┬────┐
│編號│          物    品    名    稱    及    數    量            │所有人  │
├──┼──────────────────────────────┼────┤
│１  │富邦銀行存摺及金融卡各一（戶名陳德伸、帳號0000000000000）   │甲亥○  │
├──┼──────────────────────────────┼────┤
│２  │玉山銀行存摺及金融卡各一（戶名陳德伸、帳號0000000000000）   │同右    │
├──┼──────────────────────────────┼────┤
│３  │第一銀行存摺及金融卡各一 （戶名陳德伸、帳號00000000000）    │同右    │
├──┼──────────────────────────────┼────┤
│４  │匯通行存摺及金融卡各一 （戶名陳德伸、帳號000000000000）     │同右    │
├──┼──────────────────────────────┼────┤
│５  │高雄企銀存摺及金融卡各一（戶名陳德伸、帳號00000000000000）  │同右    │
├──┼──────────────────────────────┼────┤
│６  │華南銀行存摺及金融卡各一（戶名陳德伸、帳號000000000000）    │同右    │
├──┼──────────────────────────────┼────┤
│７  │世華聯合銀行存摺及金融卡各一（戶名陳德伸、帳號000000000000）│同右    │
├──┼──────────────────────────────┼────┤
│８  │彰化銀行存摺及金融卡各一（戶名陳德伸、帳號0000000000000）   │同右    │
├──┼──────────────────────────────┼────┤
│９  │大眾銀行存摺及金融卡各一 （戶名陳德伸、帳號000000000000）   │同右    │
├──┼──────────────────────────────┼────┤
│１０  │中興銀行存摺及金融卡各一（戶名陳德伸、帳號000000000000）    │同右    │
├──┼──────────────────────────────┼────┤
│  │大眾銀行存摺及金融卡各一（戶名謝秀枝、帳號000000000000）    │同右    │
├──┼──────────────────────────────┼────┤
│  │高雄銀行存摺及金融卡各一（戶名謝秀枝、帳號000000000000）    │同右    │
├──┼──────────────────────────────┼────┤
│  │華南銀行存摺及金融卡各一（戶名謝秀枝、帳號000000000000）    │同右    │
├──┼──────────────────────────────┼────┤
│  │土地銀行存摺一本（戶名陳儒佑、帳號000000000000）            │同右    │
├──┼──────────────────────────────┼────┤
│  │高雄銀行金融卡二張（戶名張瑋玲、帳號000000000000）          │同右    │
├──┼──────────────────────────────┼────┤
│  │大眾銀行金融卡一張（戶名鄭普文、帳號000000000000）          │同右    │
├──┼──────────────────────────────┼────┤
│  │臺灣大哥大電話卡及和信電訊ＳＩＭ卡各二張                    │同右    │
├──┼──────────────────────────────┼────┤
│  │摩拖羅拉ＣＤ九二八型手機（透明盒蓋），序號為00000000│同右    │
│    │0000000號。                                          │        │
│    │（內有卡號00000000000000和信電訊ＳＩＭ卡）    │        │
│    │                                                            │        │
│    │                                                            │        │
├──┼──────────────────────────────┼────┤
│  │摩拖羅拉ＣＤ九二八型手機，序號為00000000000000│同右    │
│    │二號。                                                      │        │
├──┼──────────────────────────────┼────┤
│  │阿爾法特ＯＴ二二一型號手機，序號00000000000000│同右    │
│    │四號。                                                      │        │
├──┼──────────────────────────────┼────┤
│  │阿爾法特手機，序號為000000000000000號。      │同右    │
│    │（內有遠傳電訊卡號00000000000000號之ＳＩＭ卡）│        │
├──┼──────────────────────────────┼────┤
│  │國際牌ＧＤ九０型手機，序號為000000000000000號│同右    │
│    │（手機背面貼有000000000及000000000號門號之│        │
│    │貼紙，內有卡號為00000000000000號之和信電訊ＳＩ│        │
│    │Ｍ卡）。                                                    │        │
├──┼──────────────────────────────┼────┤
│  │摩拖羅拉Ｌ２０００型手機，序號為00000000000000│同右    │
│    │七號。                                                      │        │
├──┼──────────────────────────────┼────┤
│  │摩拖羅拉Ｖ八０八八型，序號為000000000000000號│同右    │
│    │（內有遠傳通訊公司卡號為000000000000000號ＳＩ│   │
│    │Ｍ卡）。                                                    │        │
├──┼──────────────────────────────┼────┤
│  │大眾銀行存摺及金融卡各一（戶名許耀丹、帳號000000000000）    │籃琮評  │
├──┼──────────────────────────────┼────┤
│  │高雄銀行存摺及金融卡各一（戶名許耀丹、帳號000000000000）    │同右    │
├──┼──────────────────────────────┼────┤
│  │合作金庫存摺及金融卡各一（戶名許耀丹、帳號0000000000000）   │同右    │
├──┼──────────────────────────────┼────┤
│  │第一銀行存摺及金融卡各一（戶名謝秀枝、帳號00000000000）     │同右    │
├──┼──────────────────────────────┼────┤
│  │富邦銀行存摺及金融卡各一（戶名謝秀枝、帳號00000000000000）  │同右    │
├──┼──────────────────────────────┼────┤
│  │富邦銀行存摺及金融卡各一（戶名鍾主亮、帳號00000000000000）  │同右    │
├──┼──────────────────────────────┼────┤
│  │合作金庫金融卡一張（帳號0000000000002）                     │同右    │
├──┼──────────────────────────────┼────┤
│  │國際牌手機，手機序號為000000000000000號。    │同右    │
│    │（內無ＳＩＭ卡）                                            │        │
├──┼──────────────────────────────┼────┤
│  │摩拖羅拉Ｖ二一八八型手機，序號為00000000000000│同右    │
│    │二號。                                                      │        │
│    │（內無ＳＩＭ卡）                                            │        │
├──┼──────────────────────────────┼────┤
│  │易利信手機，序碼為000000000000000號，內無ＳＩ│同右    │
│    │Ｍ卡。                                                      │     │
├──┼──────────────────────────────┼────┤
│  │易利信手機，手機序號為000000000000000號。    │同右    │
│    │（手機上面貼有0000000000之門號及000000000│        │
│    │00000000序號之貼紙，該手機內有和信電訊卡號八八０００│        │
│    │000000000號之ＳＩＭ卡）                            │        │
├──┼──────────────────────────────┼────┤
│  │ＳＡＧＥＭ九八六型手機，序號000000000000000號│同右    │
│    │（該手機背殼已不見，手機上貼有0000000000門號及三三│        │
│    │0000000000000序號之貼紙，手機內有和信電訊卡號八│        │
│    │0000000000000號之ＳＩＭ卡）。                  │        │
├──┼──────────────────────────────┼────┤
│  │ＳＡＧＥＭ九八六型手機，手機序號00000000000000│同右    │
│    │二號。                                     │        │
│    │（該手機之背殼已不見，為手機上貼有0000000000門號及│        │
│    │000000000000序號之貼紙，其內有台灣大哥大卡號九九│        │
│    │00000000000號之ＳＩＭ卡）                        │        │
├──┼──────────────────────────────┼────┤
│  │載有供提款用之銀行、帳戶及帳號名稱之筆記本一本              │同右    │
└──┴──────────────────────────────┴────┘
                                                                    Ａ
